Config:
  hfst:
    Gen: ../../../src/generator-gt-norm.hfst
    Morph: ../../../src/analyser-gt-norm.hfst
  xerox:
    Gen: ../../../src/generator-gt-norm.xfst
    Morph: ../../../src/analyser-gt-norm.xfst
    App: lookup

Tests:

# todo:
#  The were proofread for golden standard by Larisa Ponomareva 2019-10-22
# Then: run analyser, then correct. 


Pronoun – кыным-нибудь: # Indefinite Pronoun 'Jonkin verran, jokin määrä / Сколько-нибудь'

    кыным-нибудь+Pron+Indef+Sg+Nom: кыным-нибудь
    кыным-нибудь+Pron+Indef+Cop+Sg: кыныма-нибудь
    кыным-нибудь+Pron+Indef+Cop+Pl: кынымаӧсь-нибудь
    кыным-нибудь+Pron+Indef+Sg+Acc: [кынымӧ-нибудь, кынымӧс-нибудь]
    кыным-нибудь+Pron+Indef+Sg+Gen: кынымлӧн-нибудь
    кыным-нибудь+Pron+Indef+Sg+Abl: кынымлісь-нибудь
    кыным-нибудь+Pron+Indef+Sg+Dat: кынымлӧ-нибудь
    кыным-нибудь+Pron+Indef+Sg+Ins: кынымӧн-нибудь 
    кыным-нибудь+Pron+Indef+Sg+Com: кынымкӧт-нибудь
    кыным-нибудь+Pron+Indef+Sg+Car: кынымтӧг-нибудь
    кыным-нибудь+Pron+Indef+Sg+Cns: кынымла-нибудь
    кыным-нибудь+Pron+Indef+Sg+Cmpr: кынымся-нибудь
    кыным-нибудь+Pron+Indef+Sg+Ine: кынымын-нибудь
    кыным-нибудь+Pron+Indef+Sg+Ela: кынымись-нибудь
    кыным-нибудь+Pron+Indef+Sg+Ill: кынымӧ-нибудь
    кыным-нибудь+Pron+Indef+Sg+Apr: кынымлань-нибудь
    кыным-нибудь+Pron+Indef+Sg+Egr: кынымсянь-нибудь
    кыным-нибудь+Pron+Indef+Sg+Prl: кынымӧт-нибудь
    кыным-нибудь+Pron+Indef+Sg+TerI: кынымӧдз-нибудь
    кыным-нибудь+Pron+Indef+Sg+TerII: кынымви-нибудь
    кыным-нибудь+Pron+Indef+Sg+AprIne: кынымланьын-нибудь
    кыным-нибудь+Pron+Indef+Sg+AprEla: кынымланись-нибудь
    кыным-нибудь+Pron+Indef+Sg+AprIll: кынымланьӧ-нибудь
    кыным-нибудь+Pron+Indef+Sg+AprEgr: кынымланьсянь-нибудь
    кыным-нибудь+Pron+Indef+Sg+AprPrl: кынымланьӧт-нибудь
    кыным-нибудь+Pron+Indef+Sg+AprTerI: кынымланьӧдз-нибудь
    кыным-нибудь+Pron+Indef+Sg+AprTerII: кынымланьви-нибудь


    кыным-нибудь+Pron+Indef+Sg+Nom+PxSg1: кынымӧ-нибудь
    кыным-нибудь+Pron+Indef+Sg+Acc+PxSg1: кынымӧс-нибудь
    кыным-нибудь+Pron+Indef+Sg+Gen+PxSg1: кынымӧлӧн-нибудь
    кыным-нибудь+Pron+Indef+Sg+Abl+PxSg1: кынымӧлісь-нибудь
    кыным-нибудь+Pron+Indef+Sg+Dat+PxSg1: кынымӧлӧ-нибудь
    кыным-нибудь+Pron+Indef+Sg+Ins+PxSg1: кынымнам-нибудь 
    кыным-нибудь+Pron+Indef+Sg+Com+PxSg1: кынымӧкӧт-нибудь
    кыным-нибудь+Pron+Indef+Sg+Car+PxSg1: [кынымӧтӧг-нибудь, кынымтӧгьям-нибудь] 
    кыным-нибудь+Pron+Indef+Sg+Cns+PxSg1: кынымӧла-нибудь
    кыным-нибудь+Pron+Indef+Sg+Cmpr+PxSg1: кынымӧся-нибудь
    кыным-нибудь+Pron+Indef+Sg+Ine+PxSg1: кынымам-нибудь
    кыным-нибудь+Pron+Indef+Sg+Ela+PxSg1: кынымсим-нибудь
    кыным-нибудь+Pron+Indef+Sg+Ill+PxSg1: кынымам-нибудь
    кыным-нибудь+Pron+Indef+Sg+Apr+PxSg1: [кынымӧлань-нибудь, кынымланям-нибудь]
    кыным-нибудь+Pron+Indef+Sg+Egr+PxSg1: [кынымӧсянь-нибудь, кынымсяням-нибудь]
    кыным-нибудь+Pron+Indef+Sg+Prl+PxSg1: [кынымӧттям-нибудь, кынымӧттим-нибудь]
    кыным-нибудь+Pron+Indef+Sg+TerI+PxSg1: [кынымӧдззам-нибудь, кынымӧдззим-нибудь]
    кыным-нибудь+Pron+Indef+Sg+TerII+PxSg1: кынымӧви-нибудь
    кыным-нибудь+Pron+Indef+Sg+AprIne+PxSg1: [кынымланям-нибудь, кынымӧланьын-нибудь]
    кыным-нибудь+Pron+Indef+Sg+AprEla+PxSg1: [кынымланьсим-нибудь, кынымӧланись-нибудь]
    кыным-нибудь+Pron+Indef+Sg+AprIll+PxSg1: [кынымланям-нибудь, кынымӧланьӧ-нибудь]
    кыным-нибудь+Pron+Indef+Sg+AprEgr+PxSg1: [кынымланьсяням-нибудь, кынымӧланьсянь-нибудь] 
    кыным-нибудь+Pron+Indef+Sg+AprPrl+PxSg1: [кынымланьӧттям-нибудь, кынымланьӧттим-нибудь, кынымӧланьӧт-нибудь]
    кыным-нибудь+Pron+Indef+Sg+AprTerI+PxSg1: [кынымланьӧдззам-нибудь, кынымланьӧдззим-нибудь, кынымӧланьӧдз-нибудь]
    кыным-нибудь+Pron+Indef+Sg+AprTerII+PxSg1: кынымӧланьви-нибудь


    кыным-нибудь+Pron+Indef+Sg+Nom+PxSg2: кынымыт-нибудь
    кыным-нибудь+Pron+Indef+Sg+Acc+PxSg2: кынымтӧ-нибудь
    кыным-нибудь+Pron+Indef+Sg+Gen+PxSg2: кынымытлӧн-нибудь
    кыным-нибудь+Pron+Indef+Sg+Abl+PxSg2: кынымытлісь-нибудь
    кыным-нибудь+Pron+Indef+Sg+Dat+PxSg2: кынымытлӧ-нибудь
    кыным-нибудь+Pron+Indef+Sg+Ins+PxSg2: кынымнат-нибудь 
    кыным-нибудь+Pron+Indef+Sg+Com+PxSg2: кынымыткӧт-нибудь
    кыным-нибудь+Pron+Indef+Sg+Car+PxSg2: [кынымыттӧг-нибудь, кынымтӧгьят-нибудь] 
    кыным-нибудь+Pron+Indef+Sg+Cns+PxSg2: кынымытла-нибудь
    кыным-нибудь+Pron+Indef+Sg+Cmpr+PxSg2: кынымытся-нибудь
    кыным-нибудь+Pron+Indef+Sg+Ine+PxSg2: кынымат-нибудь
    кыным-нибудь+Pron+Indef+Sg+Ela+PxSg2: кынымсит-нибудь
    кыным-нибудь+Pron+Indef+Sg+Ill+PxSg2: кынымат-нибудь
    кыным-нибудь+Pron+Indef+Sg+Apr+PxSg2: [кынымытлань-нибудь, кынымланят-нибудь]
    кыным-нибудь+Pron+Indef+Sg+Egr+PxSg2: [кынымытсянь-нибудь, кынымсянят-нибудь]
    кыным-нибудь+Pron+Indef+Sg+Prl+PxSg2: [кынымӧттят-нибудь, кынымӧттит-нибудь]
    кыным-нибудь+Pron+Indef+Sg+TerI+PxSg2: [кынымӧдззат-нибудь, кынымӧдззит-нибудь]
    кыным-нибудь+Pron+Indef+Sg+TerII+PxSg2: кынымытви-нибудь
    кыным-нибудь+Pron+Indef+Sg+AprIne+PxSg2: [кынымланят-нибудь, кынымытланьын-нибудь]
    кыным-нибудь+Pron+Indef+Sg+AprEla+PxSg2: [кынымланьсит-нибудь, кынымытланись-нибудь]
    кыным-нибудь+Pron+Indef+Sg+AprIll+PxSg2: [кынымланят-нибудь, кынымытланьӧ-нибудь]
    кыным-нибудь+Pron+Indef+Sg+AprEgr+PxSg2: [кынымланьсянят-нибудь, кынымытланьсянь-нибудь] 
    кыным-нибудь+Pron+Indef+Sg+AprPrl+PxSg2: [кынымланьӧттят-нибудь, кынымланьӧттит-нибудь, кынымытланьӧт-нибудь]
    кыным-нибудь+Pron+Indef+Sg+AprTerI+PxSg2: [кынымланьӧдззат-нибудь, кынымланьӧдззит-нибудь, кынымытланьӧдз-нибудь]
    кыным-нибудь+Pron+Indef+Sg+AprTerII+PxSg2: кынымытланьви-нибудь


    кыным-нибудь+Pron+Indef+Sg+Nom+PxSg3: кынымыс-нибудь
    кыным-нибудь+Pron+Indef+Sg+Acc+PxSg3: кынымсӧ-нибудь
    кыным-нибудь+Pron+Indef+Sg+Gen+PxSg3: кынымыслӧн-нибудь
    кыным-нибудь+Pron+Indef+Sg+Abl+PxSg3: кынымыслісь-нибудь
    кыным-нибудь+Pron+Indef+Sg+Dat+PxSg3: кынымыслӧ-нибудь
    кыным-нибудь+Pron+Indef+Sg+Ins+PxSg3: кынымнас-нибудь 
    кыным-нибудь+Pron+Indef+Sg+Com+PxSg3: кынымыскӧт-нибудь
    кыным-нибудь+Pron+Indef+Sg+Car+PxSg3: [кынымыстӧг-нибудь, кынымтӧгьяс-нибудь] 
    кыным-нибудь+Pron+Indef+Sg+Cns+PxSg3: кынымысла-нибудь
    кыным-нибудь+Pron+Indef+Sg+Cmpr+PxSg3: кынымысся-нибудь
    кыным-нибудь+Pron+Indef+Sg+Ine+PxSg3: кынымас-нибудь
    кыным-нибудь+Pron+Indef+Sg+Ela+PxSg3: кынымсис-нибудь
    кыным-нибудь+Pron+Indef+Sg+Ill+PxSg3: кынымас-нибудь
    кыным-нибудь+Pron+Indef+Sg+Apr+PxSg3: [кынымыслань-нибудь, кынымланяс-нибудь]
    кыным-нибудь+Pron+Indef+Sg+Egr+PxSg3: [кынымыссянь-нибудь, кынымсяняс-нибудь]
    кыным-нибудь+Pron+Indef+Sg+Prl+PxSg3: [кынымӧттяс-нибудь, кынымӧттис-нибудь]
    кыным-нибудь+Pron+Indef+Sg+TerI+PxSg3: [кынымӧдззас-нибудь, кынымӧдззис-нибудь]
    кыным-нибудь+Pron+Indef+Sg+TerII+PxSg3: кынымысви-нибудь
    кыным-нибудь+Pron+Indef+Sg+AprIne+PxSg3: [кынымланяс-нибудь, кынымысланьын-нибудь]
    кыным-нибудь+Pron+Indef+Sg+AprEla+PxSg3: [кынымланьсис-нибудь, кынымысланись-нибудь]
    кыным-нибудь+Pron+Indef+Sg+AprIll+PxSg3: [кынымланяс-нибудь, кынымысланьӧ-нибудь]
    кыным-нибудь+Pron+Indef+Sg+AprEgr+PxSg3: [кынымланьсяняс-нибудь, кынымысланьсянь-нибудь] 
    кыным-нибудь+Pron+Indef+Sg+AprPrl+PxSg3: [кынымланьӧттяс-нибудь, кынымланьӧттис-нибудь, кынымысланьӧт-нибудь]
    кыным-нибудь+Pron+Indef+Sg+AprTerI+PxSg3: [кынымланьӧдззас-нибудь, кынымланьӧдззис-нибудь, кынымысланьӧдз-нибудь]
    кыным-нибудь+Pron+Indef+Sg+AprTerII+PxSg3: кынымысланьви-нибудь


    кыным-нибудь+Pron+Indef+Sg+Nom+PxPl1: кынымным-нибудь
    кыным-нибудь+Pron+Indef+Sg+Acc+PxPl1: кынымнымӧс-нибудь
    кыным-нибудь+Pron+Indef+Sg+Gen+PxPl1: кынымнымлӧн-нибудь
    кыным-нибудь+Pron+Indef+Sg+Abl+PxPl1: кынымнымлісь-нибудь
    кыным-нибудь+Pron+Indef+Sg+Dat+PxPl1: кынымнымлӧ-нибудь
    кыным-нибудь+Pron+Indef+Sg+Ins+PxPl1: кынымнаным-нибудь 
    кыным-нибудь+Pron+Indef+Sg+Com+PxPl1: кынымнымкӧт-нибудь
    кыным-нибудь+Pron+Indef+Sg+Car+PxPl1: [кынымнымтӧг-нибудь, кынымтӧгьяным-нибудь] 
    кыным-нибудь+Pron+Indef+Sg+Cns+PxPl1: кынымнымла-нибудь
    кыным-нибудь+Pron+Indef+Sg+Cmpr+PxPl1: кынымнымся-нибудь
    кыным-нибудь+Pron+Indef+Sg+Ine+PxPl1: кыныманым-нибудь
    кыным-нибудь+Pron+Indef+Sg+Ela+PxPl1: кынымсиным-нибудь
    кыным-нибудь+Pron+Indef+Sg+Ill+PxPl1: кыныманым-нибудь
    кыным-нибудь+Pron+Indef+Sg+Apr+PxPl1: [кынымнымлань-нибудь, кынымланяным-нибудь]
    кыным-нибудь+Pron+Indef+Sg+Egr+PxPl1: [кынымнымсянь-нибудь, кынымсяняным-нибудь]
    кыным-нибудь+Pron+Indef+Sg+Prl+PxPl1: [кынымӧттяным-нибудь, кынымӧттиным-нибудь]
    кыным-нибудь+Pron+Indef+Sg+TerI+PxPl1: [кынымӧдззаным-нибудь, кынымӧдззиным-нибудь]
    кыным-нибудь+Pron+Indef+Sg+TerII+PxPl1: кынымнымви-нибудь
    кыным-нибудь+Pron+Indef+Sg+AprIne+PxPl1: [кынымланяным-нибудь, кынымнымланьын-нибудь]
    кыным-нибудь+Pron+Indef+Sg+AprEla+PxPl1: [кынымланьсиным-нибудь, кынымнымланись-нибудь]
    кыным-нибудь+Pron+Indef+Sg+AprIll+PxPl1: [кынымланяным-нибудь, кынымнымланьӧ-нибудь]
    кыным-нибудь+Pron+Indef+Sg+AprEgr+PxPl1: [кынымланьсяняным-нибудь, кынымнымланьсянь-нибудь] 
    кыным-нибудь+Pron+Indef+Sg+AprPrl+PxPl1: [кынымланьӧттяным-нибудь, кынымланьӧттиным-нибудь, кынымнымланьӧт-нибудь]
    кыным-нибудь+Pron+Indef+Sg+AprTerI+PxPl1: [кынымланьӧдззаным-нибудь, кынымланьӧдззиным-нибудь, кынымнымланьӧдз-нибудь]
    кыным-нибудь+Pron+Indef+Sg+AprTerII+PxPl1: кынымнымланьви-нибудь


    кыным-нибудь+Pron+Indef+Sg+Nom+PxPl2: кынымныт-нибудь
    кыным-нибудь+Pron+Indef+Sg+Acc+PxPl2: кынымнытӧ-нибудь
    кыным-нибудь+Pron+Indef+Sg+Gen+PxPl2: кынымнытлӧн-нибудь
    кыным-нибудь+Pron+Indef+Sg+Abl+PxPl2: кынымнытлісь-нибудь
    кыным-нибудь+Pron+Indef+Sg+Dat+PxPl2: кынымнытлӧ-нибудь
    кыным-нибудь+Pron+Indef+Sg+Ins+PxPl2: кынымнаныт-нибудь 
    кыным-нибудь+Pron+Indef+Sg+Com+PxPl2: кынымныткӧт-нибудь
    кыным-нибудь+Pron+Indef+Sg+Car+PxPl2: [кынымныттӧг-нибудь, кынымтӧгьяныт-нибудь] 
    кыным-нибудь+Pron+Indef+Sg+Cns+PxPl2: кынымнытла-нибудь
    кыным-нибудь+Pron+Indef+Sg+Cmpr+PxPl2: кынымнытся-нибудь
    кыным-нибудь+Pron+Indef+Sg+Ine+PxPl2: кыныманыт-нибудь
    кыным-нибудь+Pron+Indef+Sg+Ela+PxPl2: кынымсиныт-нибудь
    кыным-нибудь+Pron+Indef+Sg+Ill+PxPl2: кыныманыт-нибудь
    кыным-нибудь+Pron+Indef+Sg+Apr+PxPl2: [кынымнытлань-нибудь, кынымланяныт-нибудь]
    кыным-нибудь+Pron+Indef+Sg+Egr+PxPl2: [кынымнытсянь-нибудь, кынымсяняныт-нибудь]
    кыным-нибудь+Pron+Indef+Sg+Prl+PxPl2: [кынымӧттяныт-нибудь, кынымӧттиныт-нибудь]
    кыным-нибудь+Pron+Indef+Sg+TerI+PxPl2: [кынымӧдззаныт-нибудь, кынымӧдззиныт-нибудь]
    кыным-нибудь+Pron+Indef+Sg+TerII+PxPl2: кынымнытви-нибудь
    кыным-нибудь+Pron+Indef+Sg+AprIne+PxPl2: [кынымланяныт-нибудь, кынымнытланьын-нибудь]
    кыным-нибудь+Pron+Indef+Sg+AprEla+PxPl2: [кынымланьсиныт-нибудь, кынымнытланись-нибудь]
    кыным-нибудь+Pron+Indef+Sg+AprIll+PxPl2: [кынымланяныт-нибудь, кынымнытланьӧ-нибудь]
    кыным-нибудь+Pron+Indef+Sg+AprEgr+PxPl2: [кынымланьсяняныт-нибудь, кынымнытланьсянь-нибудь] 
    кыным-нибудь+Pron+Indef+Sg+AprPrl+PxPl2: [кынымланьӧттяныт-нибудь, кынымланьӧттиныт-нибудь, кынымнытланьӧт-нибудь]
    кыным-нибудь+Pron+Indef+Sg+AprTerI+PxPl2: [кынымланьӧдззаныт-нибудь, кынымланьӧдззиныт-нибудь, кынымнытланьӧдз-нибудь]
    кыным-нибудь+Pron+Indef+Sg+AprTerII+PxPl2: кынымнытланьви-нибудь


    кыным-нибудь+Pron+Indef+Sg+Nom+PxPl3: кынымныс-нибудь
    кыным-нибудь+Pron+Indef+Sg+Acc+PxPl3: кынымнысӧ-нибудь
    кыным-нибудь+Pron+Indef+Sg+Gen+PxPl3: кынымныслӧн-нибудь
    кыным-нибудь+Pron+Indef+Sg+Abl+PxPl3: кынымныслісь-нибудь
    кыным-нибудь+Pron+Indef+Sg+Dat+PxPl3: кынымныслӧ-нибудь
    кыным-нибудь+Pron+Indef+Sg+Ins+PxPl3: кынымнаныс-нибудь 
    кыным-нибудь+Pron+Indef+Sg+Com+PxPl3: кынымныскӧт-нибудь
    кыным-нибудь+Pron+Indef+Sg+Car+PxPl3: [кынымныстӧг-нибудь, кынымтӧгьяныс-нибудь] 
    кыным-нибудь+Pron+Indef+Sg+Cns+PxPl3: кынымнысла-нибудь
    кыным-нибудь+Pron+Indef+Sg+Cmpr+PxPl3: кынымнысся-нибудь
    кыным-нибудь+Pron+Indef+Sg+Ine+PxPl3: кыныманыс-нибудь
    кыным-нибудь+Pron+Indef+Sg+Ela+PxPl3: кынымсиныс-нибудь
    кыным-нибудь+Pron+Indef+Sg+Ill+PxPl3: кыныманыс-нибудь
    кыным-нибудь+Pron+Indef+Sg+Apr+PxPl3: [кынымныслань-нибудь, кынымланяныс-нибудь]
    кыным-нибудь+Pron+Indef+Sg+Egr+PxPl3: [кынымныссянь-нибудь, кынымсяняныс-нибудь]
    кыным-нибудь+Pron+Indef+Sg+Prl+PxPl3: [кынымӧттяныс-нибудь, кынымӧттиныс-нибудь]
    кыным-нибудь+Pron+Indef+Sg+TerI+PxPl3: [кынымӧдззаныс-нибудь, кынымӧдззиныс-нибудь]
    кыным-нибудь+Pron+Indef+Sg+TerII+PxPl3: кынымнысви-нибудь
    кыным-нибудь+Pron+Indef+Sg+AprIne+PxPl3: [кынымланяныс-нибудь, кынымнысланьын-нибудь]
    кыным-нибудь+Pron+Indef+Sg+AprEla+PxPl3: [кынымланьсиныс-нибудь, кынымнысланись-нибудь]
    кыным-нибудь+Pron+Indef+Sg+AprIll+PxPl3: [кынымланяныс-нибудь, кынымнысланьӧ-нибудь]
    кыным-нибудь+Pron+Indef+Sg+AprEgr+PxPl3: [кынымланьсяняныс-нибудь, кынымнысланьсянь-нибудь] 
    кыным-нибудь+Pron+Indef+Sg+AprPrl+PxPl3: [кынымланьӧттяныс-нибудь, кынымланьӧттиныс-нибудь, кынымнысланьӧт-нибудь]
    кыным-нибудь+Pron+Indef+Sg+AprTerI+PxPl3: [кынымланьӧдззаныс-нибудь, кынымланьӧдззиныс-нибудь, кынымнысланьӧдз-нибудь]
    кыным-нибудь+Pron+Indef+Sg+AprTerII+PxPl3: кынымнысланьви-нибудь


##Pronoun – кыным-либо: # Indefinite Pronoun 'Jonkin verran, jokin määrä / Сколько-либо'

    кыным-либо+Pron+Indef+Sg+Nom: кыным-либо
    кыным-либо+Pron+Indef+Interr+Cop+Sg: кыныма-либо
    кыным-либо+Pron+Indef+Interr+Cop+Pl: кынымаӧсь-либо
    кыным-либо+Pron+Indef+Sg+Acc: [кынымӧ-либо, кынымӧс-либо]
    кыным-либо+Pron+Indef+Sg+Gen: кынымлӧн-либо
    кыным-либо+Pron+Indef+Sg+Abl: кынымлісь-либо
    кыным-либо+Pron+Indef+Sg+Dat: кынымлӧ-либо
    кыным-либо+Pron+Indef+Sg+Ins: кынымӧн-либо 
    кыным-либо+Pron+Indef+Sg+Com: кынымкӧт-либо
    кыным-либо+Pron+Indef+Sg+Car: кынымтӧг-либо
    кыным-либо+Pron+Indef+Sg+Cns: кынымла-либо
    кыным-либо+Pron+Indef+Sg+Cmpr: кынымся-либо
    кыным-либо+Pron+Indef+Sg+Ine: кынымын-либо
    кыным-либо+Pron+Indef+Sg+Ela: кынымись-либо
    кыным-либо+Pron+Indef+Sg+Ill: кынымӧ-либо
    кыным-либо+Pron+Indef+Sg+Apr: кынымлань-либо
    кыным-либо+Pron+Indef+Sg+Egr: кынымсянь-либо
    кыным-либо+Pron+Indef+Sg+Prl: кынымӧт-либо
    кыным-либо+Pron+Indef+Sg+TerI: кынымӧдз-либо
    кыным-либо+Pron+Indef+Sg+TerII: кынымви-либо
    кыным-либо+Pron+Indef+Sg+AprIne: кынымланьын-либо
    кыным-либо+Pron+Indef+Sg+AprEla: кынымланись-либо
    кыным-либо+Pron+Indef+Sg+AprIll: кынымланьӧ-либо
    кыным-либо+Pron+Indef+Sg+AprEgr: кынымланьсянь-либо
    кыным-либо+Pron+Indef+Sg+AprPrl: кынымланьӧт-либо
    кыным-либо+Pron+Indef+Sg+AprTerI: кынымланьӧдз-либо
    кыным-либо+Pron+Indef+Sg+AprTerII: кынымланьви-либо


    кыным-либо+Pron+Indef+Sg+Nom+PxSg1: кынымӧ-либо
    кыным-либо+Pron+Indef+Sg+Acc+PxSg1: кынымӧс-либо
    кыным-либо+Pron+Indef+Sg+Gen+PxSg1: кынымӧлӧн-либо
    кыным-либо+Pron+Indef+Sg+Abl+PxSg1: кынымӧлісь-либо
    кыным-либо+Pron+Indef+Sg+Dat+PxSg1: кынымӧлӧ-либо
    кыным-либо+Pron+Indef+Sg+Ins+PxSg1: кынымнам-либо 
    кыным-либо+Pron+Indef+Sg+Com+PxSg1: кынымӧкӧт-либо
    кыным-либо+Pron+Indef+Sg+Car+PxSg1: [кынымӧтӧг-либо, кынымтӧгьям-либо] 
    кыным-либо+Pron+Indef+Sg+Cns+PxSg1: кынымӧла-либо
    кыным-либо+Pron+Indef+Sg+Cmpr+PxSg1: кынымӧся-либо
    кыным-либо+Pron+Indef+Sg+Ine+PxSg1: кынымам-либо
    кыным-либо+Pron+Indef+Sg+Ela+PxSg1: кынымсим-либо
    кыным-либо+Pron+Indef+Sg+Ill+PxSg1: кынымам-либо
    кыным-либо+Pron+Indef+Sg+Apr+PxSg1: [кынымӧлань-либо, кынымланям-либо]
    кыным-либо+Pron+Indef+Sg+Egr+PxSg1: [кынымӧсянь-либо, кынымсяням-либо]
    кыным-либо+Pron+Indef+Sg+Prl+PxSg1: [кынымӧттям-либо, кынымӧттим-либо]
    кыным-либо+Pron+Indef+Sg+TerI+PxSg1: [кынымӧдззам-либо, кынымӧдззим-либо]
    кыным-либо+Pron+Indef+Sg+TerII+PxSg1: кынымӧви-либо
    кыным-либо+Pron+Indef+Sg+AprIne+PxSg1: [кынымланям-либо, кынымӧланьын-либо]
    кыным-либо+Pron+Indef+Sg+AprEla+PxSg1: [кынымланьсим-либо, кынымӧланись-либо]
    кыным-либо+Pron+Indef+Sg+AprIll+PxSg1: [кынымланям-либо, кынымӧланьӧ-либо]
    кыным-либо+Pron+Indef+Sg+AprEgr+PxSg1: [кынымланьсяням-либо, кынымӧланьсянь-либо] 
    кыным-либо+Pron+Indef+Sg+AprPrl+PxSg1: [кынымланьӧттям-либо, кынымланьӧттим-либо, кынымӧланьӧт-либо]
    кыным-либо+Pron+Indef+Sg+AprTerI+PxSg1: [кынымланьӧдззам-либо, кынымланьӧдззим-либо, кынымӧланьӧдз-либо]
    кыным-либо+Pron+Indef+Sg+AprTerII+PxSg1: кынымӧланьви-либо


    кыным-либо+Pron+Indef+Sg+Nom+PxSg2: кынымыт-либо
    кыным-либо+Pron+Indef+Sg+Acc+PxSg2: кынымтӧ-либо
    кыным-либо+Pron+Indef+Sg+Gen+PxSg2: кынымытлӧн-либо
    кыным-либо+Pron+Indef+Sg+Abl+PxSg2: кынымытлісь-либо
    кыным-либо+Pron+Indef+Sg+Dat+PxSg2: кынымытлӧ-либо
    кыным-либо+Pron+Indef+Sg+Ins+PxSg2: кынымнат-либо 
    кыным-либо+Pron+Indef+Sg+Com+PxSg2: кынымыткӧт-либо
    кыным-либо+Pron+Indef+Sg+Car+PxSg2: [кынымыттӧг-либо, кынымтӧгьят-либо] 
    кыным-либо+Pron+Indef+Sg+Cns+PxSg2: кынымытла-либо
    кыным-либо+Pron+Indef+Sg+Cmpr+PxSg2: кынымытся-либо
    кыным-либо+Pron+Indef+Sg+Ine+PxSg2: кынымат-либо
    кыным-либо+Pron+Indef+Sg+Ela+PxSg2: кынымсит-либо
    кыным-либо+Pron+Indef+Sg+Ill+PxSg2: кынымат-либо
    кыным-либо+Pron+Indef+Sg+Apr+PxSg2: [кынымытлань-либо, кынымланят-либо]
    кыным-либо+Pron+Indef+Sg+Egr+PxSg2: [кынымытсянь-либо, кынымсянят-либо]
    кыным-либо+Pron+Indef+Sg+Prl+PxSg2: [кынымӧттят-либо, кынымӧттит-либо]
    кыным-либо+Pron+Indef+Sg+TerI+PxSg2: [кынымӧдззат-либо, кынымӧдззит-либо]
    кыным-либо+Pron+Indef+Sg+TerII+PxSg2: кынымытви-либо
    кыным-либо+Pron+Indef+Sg+AprIne+PxSg2: [кынымланят-либо, кынымытланьын-либо]
    кыным-либо+Pron+Indef+Sg+AprEla+PxSg2: [кынымланьсит-либо, кынымытланись-либо]
    кыным-либо+Pron+Indef+Sg+AprIll+PxSg2: [кынымланят-либо, кынымытланьӧ-либо]
    кыным-либо+Pron+Indef+Sg+AprEgr+PxSg2: [кынымланьсянят-либо, кынымытланьсянь-либо] 
    кыным-либо+Pron+Indef+Sg+AprPrl+PxSg2: [кынымланьӧттят-либо, кынымланьӧттит-либо, кынымытланьӧт-либо]
    кыным-либо+Pron+Indef+Sg+AprTerI+PxSg2: [кынымланьӧдззат-либо, кынымланьӧдззит-либо, кынымытланьӧдз-либо]
    кыным-либо+Pron+Indef+Sg+AprTerII+PxSg2: кынымытланьви-либо


    кыным-либо+Pron+Indef+Sg+Nom+PxSg3: кынымыс-либо
    кыным-либо+Pron+Indef+Sg+Acc+PxSg3: кынымсӧ-либо
    кыным-либо+Pron+Indef+Sg+Gen+PxSg3: кынымыслӧн-либо
    кыным-либо+Pron+Indef+Sg+Abl+PxSg3: кынымыслісь-либо
    кыным-либо+Pron+Indef+Sg+Dat+PxSg3: кынымыслӧ-либо
    кыным-либо+Pron+Indef+Sg+Ins+PxSg3: кынымнас-либо 
    кыным-либо+Pron+Indef+Sg+Com+PxSg3: кынымыскӧт-либо
    кыным-либо+Pron+Indef+Sg+Car+PxSg3: [кынымыстӧг-либо, кынымтӧгьяс-либо] 
    кыным-либо+Pron+Indef+Sg+Cns+PxSg3: кынымысла-либо
    кыным-либо+Pron+Indef+Sg+Cmpr+PxSg3: кынымысся-либо
    кыным-либо+Pron+Indef+Sg+Ine+PxSg3: кынымас-либо
    кыным-либо+Pron+Indef+Sg+Ela+PxSg3: кынымсис-либо
    кыным-либо+Pron+Indef+Sg+Ill+PxSg3: кынымас-либо
    кыным-либо+Pron+Indef+Sg+Apr+PxSg3: [кынымыслань-либо, кынымланяс-либо]
    кыным-либо+Pron+Indef+Sg+Egr+PxSg3: [кынымыссянь-либо, кынымсяняс-либо]
    кыным-либо+Pron+Indef+Sg+Prl+PxSg3: [кынымӧттяс-либо, кынымӧттис-либо]
    кыным-либо+Pron+Indef+Sg+TerI+PxSg3: [кынымӧдззас-либо, кынымӧдззис-либо]
    кыным-либо+Pron+Indef+Sg+TerII+PxSg3: кынымысви-либо
    кыным-либо+Pron+Indef+Sg+AprIne+PxSg3: [кынымланяс-либо, кынымысланьын-либо]
    кыным-либо+Pron+Indef+Sg+AprEla+PxSg3: [кынымланьсис-либо, кынымысланись-либо]
    кыным-либо+Pron+Indef+Sg+AprIll+PxSg3: [кынымланяс-либо, кынымысланьӧ-либо]
    кыным-либо+Pron+Indef+Sg+AprEgr+PxSg3: [кынымланьсяняс-либо, кынымысланьсянь-либо] 
    кыным-либо+Pron+Indef+Sg+AprPrl+PxSg3: [кынымланьӧттяс-либо, кынымланьӧттис-либо, кынымысланьӧт-либо]
    кыным-либо+Pron+Indef+Sg+AprTerI+PxSg3: [кынымланьӧдззас-либо, кынымланьӧдззис-либо, кынымысланьӧдз-либо]
    кыным-либо+Pron+Indef+Sg+AprTerII+PxSg3: кынымысланьви-либо


    кыным-либо+Pron+Indef+Sg+Nom+PxPl1: кынымным-либо
    кыным-либо+Pron+Indef+Sg+Acc+PxPl1: кынымнымӧс-либо
    кыным-либо+Pron+Indef+Sg+Gen+PxPl1: кынымнымлӧн-либо
    кыным-либо+Pron+Indef+Sg+Abl+PxPl1: кынымнымлісь-либо
    кыным-либо+Pron+Indef+Sg+Dat+PxPl1: кынымнымлӧ-либо
    кыным-либо+Pron+Indef+Sg+Ins+PxPl1: кынымнаным-либо 
    кыным-либо+Pron+Indef+Sg+Com+PxPl1: кынымнымкӧт-либо
    кыным-либо+Pron+Indef+Sg+Car+PxPl1: [кынымнымтӧг-либо, кынымтӧгьяным-либо] 
    кыным-либо+Pron+Indef+Sg+Cns+PxPl1: кынымнымла-либо
    кыным-либо+Pron+Indef+Sg+Cmpr+PxPl1: кынымнымся-либо
    кыным-либо+Pron+Indef+Sg+Ine+PxPl1: кыныманым-либо
    кыным-либо+Pron+Indef+Sg+Ela+PxPl1: кынымсиным-либо
    кыным-либо+Pron+Indef+Sg+Ill+PxPl1: кыныманым-либо
    кыным-либо+Pron+Indef+Sg+Apr+PxPl1: [кынымнымлань-либо, кынымланяным-либо]
    кыным-либо+Pron+Indef+Sg+Egr+PxPl1: [кынымнымсянь-либо, кынымсяняным-либо]
    кыным-либо+Pron+Indef+Sg+Prl+PxPl1: [кынымӧттяным-либо, кынымӧттиным-либо]
    кыным-либо+Pron+Indef+Sg+TerI+PxPl1: [кынымӧдззаным-либо, кынымӧдззиным-либо]
    кыным-либо+Pron+Indef+Sg+TerII+PxPl1: кынымнымви-либо
    кыным-либо+Pron+Indef+Sg+AprIne+PxPl1: [кынымланяным-либо, кынымнымланьын-либо]
    кыным-либо+Pron+Indef+Sg+AprEla+PxPl1: [кынымланьсиным-либо, кынымнымланись-либо]
    кыным-либо+Pron+Indef+Sg+AprIll+PxPl1: [кынымланяным-либо, кынымнымланьӧ-либо]
    кыным-либо+Pron+Indef+Sg+AprEgr+PxPl1: [кынымланьсяняным-либо, кынымнымланьсянь-либо] 
    кыным-либо+Pron+Indef+Sg+AprPrl+PxPl1: [кынымланьӧттяным-либо, кынымланьӧттиным-либо, кынымнымланьӧт-либо]
    кыным-либо+Pron+Indef+Sg+AprTerI+PxPl1: [кынымланьӧдззаным-либо, кынымланьӧдззиным-либо, кынымнымланьӧдз-либо]
    кыным-либо+Pron+Indef+Sg+AprTerII+PxPl1: кынымнымланьви-либо


    кыным-либо+Pron+Indef+Sg+Nom+PxPl2: кынымныт-либо
    кыным-либо+Pron+Indef+Sg+Acc+PxPl2: кынымнытӧ-либо
    кыным-либо+Pron+Indef+Sg+Gen+PxPl2: кынымнытлӧн-либо
    кыным-либо+Pron+Indef+Sg+Abl+PxPl2: кынымнытлісь-либо
    кыным-либо+Pron+Indef+Sg+Dat+PxPl2: кынымнытлӧ-либо
    кыным-либо+Pron+Indef+Sg+Ins+PxPl2: кынымнаныт-либо 
    кыным-либо+Pron+Indef+Sg+Com+PxPl2: кынымныткӧт-либо
    кыным-либо+Pron+Indef+Sg+Car+PxPl2: [кынымныттӧг-либо, кынымтӧгьяныт-либо] 
    кыным-либо+Pron+Indef+Sg+Cns+PxPl2: кынымнытла-либо
    кыным-либо+Pron+Indef+Sg+Cmpr+PxPl2: кынымнытся-либо
    кыным-либо+Pron+Indef+Sg+Ine+PxPl2: кыныманыт-либо
    кыным-либо+Pron+Indef+Sg+Ela+PxPl2: кынымсиныт-либо
    кыным-либо+Pron+Indef+Sg+Ill+PxPl2: кыныманыт-либо
    кыным-либо+Pron+Indef+Sg+Apr+PxPl2: [кынымнытлань-либо, кынымланяныт-либо]
    кыным-либо+Pron+Indef+Sg+Egr+PxPl2: [кынымнытсянь-либо, кынымсяняныт-либо]
    кыным-либо+Pron+Indef+Sg+Prl+PxPl2: [кынымӧттяныт-либо, кынымӧттиныт-либо]
    кыным-либо+Pron+Indef+Sg+TerI+PxPl2: [кынымӧдззаныт-либо, кынымӧдззиныт-либо]
    кыным-либо+Pron+Indef+Sg+TerII+PxPl2: кынымнытви-либо
    кыным-либо+Pron+Indef+Sg+AprIne+PxPl2: [кынымланяныт-либо, кынымнытланьын-либо]
    кыным-либо+Pron+Indef+Sg+AprEla+PxPl2: [кынымланьсиныт-либо, кынымнытланись-либо]
    кыным-либо+Pron+Indef+Sg+AprIll+PxPl2: [кынымланяныт-либо, кынымнытланьӧ-либо]
    кыным-либо+Pron+Indef+Sg+AprEgr+PxPl2: [кынымланьсяняныт-либо, кынымнытланьсянь-либо] 
    кыным-либо+Pron+Indef+Sg+AprPrl+PxPl2: [кынымланьӧттяныт-либо, кынымланьӧттиныт-либо, кынымнытланьӧт-либо]
    кыным-либо+Pron+Indef+Sg+AprTerI+PxPl2: [кынымланьӧдззаныт-либо, кынымланьӧдззиныт-либо, кынымнытланьӧдз-либо]
    кыным-либо+Pron+Indef+Sg+AprTerII+PxPl2: кынымнытланьви-либо


    кыным-либо+Pron+Indef+Sg+Nom+PxPl3: кынымныс-либо
    кыным-либо+Pron+Indef+Sg+Acc+PxPl3: кынымнысӧ-либо
    кыным-либо+Pron+Indef+Sg+Gen+PxPl3: кынымныслӧн-либо
    кыным-либо+Pron+Indef+Sg+Abl+PxPl3: кынымныслісь-либо
    кыным-либо+Pron+Indef+Sg+Dat+PxPl3: кынымныслӧ-либо
    кыным-либо+Pron+Indef+Sg+Ins+PxPl3: кынымнаныс-либо 
    кыным-либо+Pron+Indef+Sg+Com+PxPl3: кынымныскӧт-либо
    кыным-либо+Pron+Indef+Sg+Car+PxPl3: [кынымныстӧг-либо, кынымтӧгьяныс-либо] 
    кыным-либо+Pron+Indef+Sg+Cns+PxPl3: кынымнысла-либо
    кыным-либо+Pron+Indef+Sg+Cmpr+PxPl3: кынымнысся-либо
    кыным-либо+Pron+Indef+Sg+Ine+PxPl3: кыныманыс-либо
    кыным-либо+Pron+Indef+Sg+Ela+PxPl3: кынымсиныс-либо
    кыным-либо+Pron+Indef+Sg+Ill+PxPl3: кыныманыс-либо
    кыным-либо+Pron+Indef+Sg+Apr+PxPl3: [кынымныслань-либо, кынымланяныс-либо]
    кыным-либо+Pron+Indef+Sg+Egr+PxPl3: [кынымныссянь-либо, кынымсяняныс-либо]
    кыным-либо+Pron+Indef+Sg+Prl+PxPl3: [кынымӧттяныс-либо, кынымӧттиныс-либо]
    кыным-либо+Pron+Indef+Sg+TerI+PxPl3: [кынымӧдззаныс-либо, кынымӧдззиныс-либо]
    кыным-либо+Pron+Indef+Sg+TerII+PxPl3: кынымнысви-либо
    кыным-либо+Pron+Indef+Sg+AprIne+PxPl3: [кынымланяныс-либо, кынымнысланьын-либо]
    кыным-либо+Pron+Indef+Sg+AprEla+PxPl3: [кынымланьсиныс-либо, кынымнысланись-либо]
    кыным-либо+Pron+Indef+Sg+AprIll+PxPl3: [кынымланяныс-либо, кынымнысланьӧ-либо]
    кыным-либо+Pron+Indef+Sg+AprEgr+PxPl3: [кынымланьсяняныс-либо, кынымнысланьсянь-либо] 
    кыным-либо+Pron+Indef+Sg+AprPrl+PxPl3: [кынымланьӧттяныс-либо, кынымланьӧттиныс-либо, кынымнысланьӧт-либо]
    кыным-либо+Pron+Indef+Sg+AprTerI+PxPl3: [кынымланьӧдззаныс-либо, кынымланьӧдззиныс-либо, кынымнысланьӧдз-либо]
    кыным-либо+Pron+Indef+Sg+AprTerII+PxPl3: кынымнысланьви-либо


##Pronoun – кынымкӧ: # Indefinite Pronoun 'Jonkin verran, jokin määrä / Сколько-то'

    кынымкӧ+Pron+Indef+Sg+Nom: кынымкӧ
    кынымкӧ+Pron+Indef+Cop+Sg: кынымакӧ
    кынымкӧ+Pron+Indef+Cop+Pl: кынымаӧськӧ
    кынымкӧ+Pron+Indef+Sg+Acc: [кынымӧкӧ, кынымӧскӧ]
    кынымкӧ+Pron+Indef+Sg+Gen: кынымлӧнкӧ
    кынымкӧ+Pron+Indef+Sg+Abl: кынымліськӧ
    кынымкӧ+Pron+Indef+Sg+Dat: кынымлӧкӧ
    кынымкӧ+Pron+Indef+Sg+Ins: кынымӧнкӧ 
    кынымкӧ+Pron+Indef+Sg+Com: кынымкӧкӧт
    кынымкӧ+Pron+Indef+Sg+Car: кынымкӧтӧг
    кынымкӧ+Pron+Indef+Sg+Cns: [кынымкӧла, кынымлакӧ]
    кынымкӧ+Pron+Indef+Sg+Cmpr: [кынымкӧся, кынымсякӧ]
    кынымкӧ+Pron+Indef+Sg+Ine: кынымынкӧ
    кынымкӧ+Pron+Indef+Sg+Ela: кынымиськӧ
    кынымкӧ+Pron+Indef+Sg+Ill: кынымӧкӧ
    кынымкӧ+Pron+Indef+Sg+Apr: [кынымкӧлань, кынымланькӧ]
    кынымкӧ+Pron+Indef+Sg+Egr: [кынымкӧсянь, кынымсянькӧ]
    кынымкӧ+Pron+Indef+Sg+Prl: кынымӧткӧ
    кынымкӧ+Pron+Indef+Sg+TerI: кынымӧдзкӧ
    кынымкӧ+Pron+Indef+Sg+TerII: [кынымкӧви, кынымвикӧ]
    кынымкӧ+Pron+Indef+Sg+AprIne: [кынымкӧланьын, кынымланьынкӧ]
    кынымкӧ+Pron+Indef+Sg+AprEla: [кынымкӧланись, кынымланиськӧ]
    кынымкӧ+Pron+Indef+Sg+AprIll: [кынымкӧланьӧ, кынымланьӧкӧ]
    кынымкӧ+Pron+Indef+Sg+AprEgr: [кынымкӧланьсянь, кынымланьсянькӧ]
    кынымкӧ+Pron+Indef+Sg+AprPrl: [кынымкӧланьӧт, кынымланьӧткӧ]
    кынымкӧ+Pron+Indef+Sg+AprTerI: [кынымкӧланьӧдз, кынымланьӧдзкӧ]
    кынымкӧ+Pron+Indef+Sg+AprTerII: [кынымкӧланьви, кынымланьвикӧ]


    кынымкӧ+Pron+Indef+Sg+Nom+PxSg1: кынымӧкӧ
    кынымкӧ+Pron+Indef+Sg+Acc+PxSg1: кынымӧскӧ
    кынымкӧ+Pron+Indef+Sg+Gen+PxSg1: кынымӧлӧнкӧ
    кынымкӧ+Pron+Indef+Sg+Abl+PxSg1: кынымӧліськӧ
    кынымкӧ+Pron+Indef+Sg+Dat+PxSg1: кынымӧлӧкӧ
    кынымкӧ+Pron+Indef+Sg+Ins+PxSg1: кынымнамкӧ 
    кынымкӧ+Pron+Indef+Sg+Com+PxSg1: кынымӧкӧткӧ
    кынымкӧ+Pron+Indef+Sg+Car+PxSg1: [кынымӧкӧтӧг, кынымкӧтӧгьям, кынымтӧгьямкӧ] 
    кынымкӧ+Pron+Indef+Sg+Cns+PxSg1: [кынымӧкӧла, кынымӧлакӧ]
    кынымкӧ+Pron+Indef+Sg+Cmpr+PxSg1: [кынымӧкӧся, кынымӧсякӧ]
    кынымкӧ+Pron+Indef+Sg+Ine+PxSg1: кынымамкӧ
    кынымкӧ+Pron+Indef+Sg+Ela+PxSg1: кынымсимкӧ
    кынымкӧ+Pron+Indef+Sg+Ill+PxSg1: кынымамкӧ
    кынымкӧ+Pron+Indef+Sg+Apr+PxSg1: [кынымӧкӧлань, кынымӧланькӧ, кынымкӧланям, кынымланямкӧ]
    кынымкӧ+Pron+Indef+Sg+Egr+PxSg1: [кынымӧкӧсянь, кынымӧсянькӧ, кынымкӧсяням, кынымсянямкӧ]
    кынымкӧ+Pron+Indef+Sg+Prl+PxSg1: [кынымӧттямкӧ, кынымӧттимкӧ]
    кынымкӧ+Pron+Indef+Sg+TerI+PxSg1: [кынымӧдззамкӧ, кынымӧдззимкӧ]
    кынымкӧ+Pron+Indef+Sg+TerII+PxSg1: [кынымӧкӧви, кынымӧвикӧ]
    кынымкӧ+Pron+Indef+Sg+AprIne+PxSg1: [кынымкӧланям, кынымланямкӧ, кынымӧкӧланьын, кынымӧланьынкӧ]
    кынымкӧ+Pron+Indef+Sg+AprEla+PxSg1: [кынымкӧланьсим, кынымланьсимкӧ, кынымӧкӧланись, кынымӧланиськӧ]
    кынымкӧ+Pron+Indef+Sg+AprIll+PxSg1: [кынымкӧланям, кынымланямкӧ, кынымӧкӧланьӧ, кынымӧланьӧкӧ]
    кынымкӧ+Pron+Indef+Sg+AprEgr+PxSg1: [кынымкӧланьсяням, кынымланьсянямкӧ, кынымӧкӧланьсянь, кынымӧланьсянькӧ] 
    кынымкӧ+Pron+Indef+Sg+AprPrl+PxSg1: [кынымкӧланьӧттям, кынымкӧланьӧттим, кынымланьӧттямкӧ, кынымланьӧттимкӧ, кынымӧкӧланьӧт, кынымӧланьӧткӧ]
    кынымкӧ+Pron+Indef+Sg+AprTerI+PxSg1: [кынымкӧланьӧдззам, кынымкӧланьӧдззим, кынымланьӧдззамкӧ, кынымланьӧдззимкӧ, кынымӧкӧланьӧдз, кынымӧланьӧдзкӧ]
    кынымкӧ+Pron+Indef+Sg+AprTerII+PxSg1: [кынымӧкӧланьви, кынымӧланьвикӧ]


    кынымкӧ+Pron+Indef+Sg+Nom+PxSg2: кынымыткӧ
    кынымкӧ+Pron+Indef+Sg+Acc+PxSg2: кынымтӧкӧ
    кынымкӧ+Pron+Indef+Sg+Gen+PxSg2: кынымытлӧнкӧ
    кынымкӧ+Pron+Indef+Sg+Abl+PxSg2: кынымытліськӧ
    кынымкӧ+Pron+Indef+Sg+Dat+PxSg2: кынымытлӧкӧ
    кынымкӧ+Pron+Indef+Sg+Ins+PxSg2: кынымнаткӧ 
    кынымкӧ+Pron+Indef+Sg+Com+PxSg2: кынымыткӧткӧ
    кынымкӧ+Pron+Indef+Sg+Car+PxSg2: [кынымыткӧтӧг, кынымкӧтӧгьят, кынымтӧгьяткӧ] 
    кынымкӧ+Pron+Indef+Sg+Cns+PxSg2: [кынымыткӧла, кынымытлакӧ]
    кынымкӧ+Pron+Indef+Sg+Cmpr+PxSg2: [кынымыткӧся, кынымытсякӧ]
    кынымкӧ+Pron+Indef+Sg+Ine+PxSg2: кыныматкӧ
    кынымкӧ+Pron+Indef+Sg+Ela+PxSg2: кынымситкӧ
    кынымкӧ+Pron+Indef+Sg+Ill+PxSg2: кыныматкӧ
    кынымкӧ+Pron+Indef+Sg+Apr+PxSg2: [кынымыткӧлань, кынымытланькӧ, кынымкӧланят, кынымланяткӧ]
    кынымкӧ+Pron+Indef+Sg+Egr+PxSg2: [кынымыткӧсянь, кынымытсянькӧ, кынымкӧсянят, кынымсяняткӧ]
    кынымкӧ+Pron+Indef+Sg+Prl+PxSg2: [кынымӧттяткӧ, кынымӧттиткӧ]
    кынымкӧ+Pron+Indef+Sg+TerI+PxSg2: [кынымӧдззаткӧ, кынымӧдззиткӧ]
    кынымкӧ+Pron+Indef+Sg+TerII+PxSg2: [кынымыткӧви, кынымытвикӧ]
    кынымкӧ+Pron+Indef+Sg+AprIne+PxSg2: [кынымкӧланят, кынымланяткӧ, кынымыткӧланьын, кынымытланьынкӧ]
    кынымкӧ+Pron+Indef+Sg+AprEla+PxSg2: [кынымкӧланьсит, кынымланьситкӧ, кынымыткӧланись, кынымытланиськӧ]
    кынымкӧ+Pron+Indef+Sg+AprIll+PxSg2: [кынымкӧланят, кынымланяткӧ, кынымыткӧланьӧ, кынымытланьӧкӧ]
    кынымкӧ+Pron+Indef+Sg+AprEgr+PxSg2: [кынымкӧланьсянят, кынымланьсяняткӧ, кынымыткӧланьсянь, кынымытланьсянькӧ] 
    кынымкӧ+Pron+Indef+Sg+AprPrl+PxSg2: [кынымкӧланьӧттят, кынымкӧланьӧттит, кынымланьӧттяткӧ, кынымланьӧттиткӧ, кынымыткӧланьӧт, кынымытланьӧткӧ]
    кынымкӧ+Pron+Indef+Sg+AprTerI+PxSg2: [кынымкӧланьӧдззат, кынымкӧланьӧдззит, кынымланьӧдззаткӧ, кынымланьӧдззиткӧ, кынымыткӧланьӧдз, кынымытланьӧдзкӧ]
    кынымкӧ+Pron+Indef+Sg+AprTerII+PxSg2: [кынымыткӧланьви, кынымытланьвикӧ]


    кынымкӧ+Pron+Indef+Sg+Nom+PxSg3: кынымыскӧ
    кынымкӧ+Pron+Indef+Sg+Acc+PxSg3: кынымсӧкӧ
    кынымкӧ+Pron+Indef+Sg+Gen+PxSg3: кынымыслӧнкӧ
    кынымкӧ+Pron+Indef+Sg+Abl+PxSg3: кынымысліськӧ
    кынымкӧ+Pron+Indef+Sg+Dat+PxSg3: кынымыслӧкӧ
    кынымкӧ+Pron+Indef+Sg+Ins+PxSg3: кынымнаскӧ 
    кынымкӧ+Pron+Indef+Sg+Com+PxSg3: кынымыскӧткӧ
    кынымкӧ+Pron+Indef+Sg+Car+PxSg3: [кынымыскӧтӧг, кынымкӧтӧгьяс, кынымтӧгьяскӧ] 
    кынымкӧ+Pron+Indef+Sg+Cns+PxSg3: [кынымыскӧла, кынымыслакӧ]
    кынымкӧ+Pron+Indef+Sg+Cmpr+PxSg3: [кынымыскӧся, кынымыссякӧ]
    кынымкӧ+Pron+Indef+Sg+Ine+PxSg3: кынымаскӧ
    кынымкӧ+Pron+Indef+Sg+Ela+PxSg3: кынымсискӧ
    кынымкӧ+Pron+Indef+Sg+Ill+PxSg3: кынымаскӧ
    кынымкӧ+Pron+Indef+Sg+Apr+PxSg3: [кынымыскӧлань, кынымысланькӧ, кынымкӧланяс, кынымланяскӧ]
    кынымкӧ+Pron+Indef+Sg+Egr+PxSg3: [кынымыскӧсянь, кынымыссянькӧ, кынымкӧсяняс, кынымсяняскӧ]
    кынымкӧ+Pron+Indef+Sg+Prl+PxSg3: [кынымӧттяскӧ, кынымӧттискӧ]
    кынымкӧ+Pron+Indef+Sg+TerI+PxSg3: [кынымӧдззаскӧ, кынымӧдззискӧ]
    кынымкӧ+Pron+Indef+Sg+TerII+PxSg3: [кынымыскӧви, кынымысвикӧ]
    кынымкӧ+Pron+Indef+Sg+AprIne+PxSg3: [кынымкӧланяс, кынымланяскӧ, кынымыскӧланьын, кынымысланьынкӧ]
    кынымкӧ+Pron+Indef+Sg+AprEla+PxSg3: [кынымкӧланьсис, кынымланьсискӧ, кынымыскӧланись, кынымысланиськӧ]
    кынымкӧ+Pron+Indef+Sg+AprIll+PxSg3: [кынымкӧланяс, кынымланяскӧ, кынымыскӧланьӧ, кынымысланьӧкӧ]
    кынымкӧ+Pron+Indef+Sg+AprEgr+PxSg3: [кынымкӧланьсяняс, кынымланьсяняскӧ, кынымыскӧланьсянь, кынымысланьсянькӧ] 
    кынымкӧ+Pron+Indef+Sg+AprPrl+PxSg3: [кынымкӧланьӧттяс, кынымкӧланьӧттис, кынымланьӧттяскӧ, кынымланьӧттискӧ, кынымыскӧланьӧт, кынымысланьӧткӧ]
    кынымкӧ+Pron+Indef+Sg+AprTerI+PxSg3: [кынымкӧланьӧдззас, кынымкӧланьӧдззис, кынымланьӧдззаскӧ, кынымланьӧдззискӧ, кынымыскӧланьӧдз, кынымысланьӧдзкӧ]
    кынымкӧ+Pron+Indef+Sg+AprTerII+PxSg3: [кынымыскӧланьви, кынымысланьвикӧ]


    кынымкӧ+Pron+Indef+Sg+Nom+PxPl1: кынымнымкӧ
    кынымкӧ+Pron+Indef+Sg+Acc+PxPl1: кынымнымӧскӧ
    кынымкӧ+Pron+Indef+Sg+Gen+PxPl1: кынымнымлӧнкӧ
    кынымкӧ+Pron+Indef+Sg+Abl+PxPl1: кынымнымліськӧ
    кынымкӧ+Pron+Indef+Sg+Dat+PxPl1: кынымнымлӧкӧ
    кынымкӧ+Pron+Indef+Sg+Ins+PxPl1: кынымнанымкӧ 
    кынымкӧ+Pron+Indef+Sg+Com+PxPl1: кынымнымкӧткӧ
    кынымкӧ+Pron+Indef+Sg+Car+PxPl1: [кынымнымкӧтӧг, кынымкӧтӧгьяным, кынымтӧгьянымкӧ] 
    кынымкӧ+Pron+Indef+Sg+Cns+PxPl1: [кынымнымкӧла, кынымнымлакӧ]
    кынымкӧ+Pron+Indef+Sg+Cmpr+PxPl1: [кынымнымкӧся, кынымнымсякӧ]
    кынымкӧ+Pron+Indef+Sg+Ine+PxPl1: кыныманымкӧ
    кынымкӧ+Pron+Indef+Sg+Ela+PxPl1: кынымсинымкӧ
    кынымкӧ+Pron+Indef+Sg+Ill+PxPl1: кыныманымкӧ
    кынымкӧ+Pron+Indef+Sg+Apr+PxPl1: [кынымнымкӧлань, кынымнымланькӧ, кынымкӧланяным, кынымланянымкӧ]
    кынымкӧ+Pron+Indef+Sg+Egr+PxPl1: [кынымнымкӧсянь, кынымнымсянькӧ, кынымкӧсяняным, кынымсянянымкӧ]
    кынымкӧ+Pron+Indef+Sg+Prl+PxPl1: [кынымӧттянымкӧ, кынымӧттинымкӧ]
    кынымкӧ+Pron+Indef+Sg+TerI+PxPl1: [кынымӧдззанымкӧ, кынымӧдззинымкӧ]
    кынымкӧ+Pron+Indef+Sg+TerII+PxPl1: [кынымнымкӧви, кынымнымвикӧ]
    кынымкӧ+Pron+Indef+Sg+AprIne+PxPl1: [кынымкӧланяным, кынымланянымкӧ, кынымнымкӧланьын, кынымнымланьынкӧ]
    кынымкӧ+Pron+Indef+Sg+AprEla+PxPl1: [кынымкӧланьсиным, кынымланьсинымкӧ, кынымнымкӧланись, кынымнымланиськӧ]
    кынымкӧ+Pron+Indef+Sg+AprIll+PxPl1: [кынымкӧланяным, кынымланянымкӧ, кынымнымкӧланьӧ, кынымнымланьӧкӧ]
    кынымкӧ+Pron+Indef+Sg+AprEgr+PxPl1: [кынымкӧланьсяняным, кынымланьсянянымкӧ, кынымнымкӧланьсянь, кынымнымланьсянькӧ] 
    кынымкӧ+Pron+Indef+Sg+AprPrl+PxPl1: [кынымкӧланьӧттяным, кынымкӧланьӧттиным, кынымланьӧттянымкӧ, кынымланьӧттинымкӧ, кынымнымкӧланьӧт, кынымнымланьӧткӧ]
    кынымкӧ+Pron+Indef+Sg+AprTerI+PxPl1: [кынымкӧланьӧдззаным, кынымкӧланьӧдззиным, кынымланьӧдззанымкӧ, кынымланьӧдззинымкӧ, кынымнымкӧланьӧдз, кынымнымланьӧдзкӧ]
    кынымкӧ+Pron+Indef+Sg+AprTerII+PxPl1: [кынымнымкӧланьви, кынымнымланьвикӧ]


    кынымкӧ+Pron+Indef+Sg+Nom+PxPl2: кынымныткӧ
    кынымкӧ+Pron+Indef+Sg+Acc+PxPl2: кынымнытӧкӧ
    кынымкӧ+Pron+Indef+Sg+Gen+PxPl2: кынымнытлӧнкӧ
    кынымкӧ+Pron+Indef+Sg+Abl+PxPl2: кынымнытліськӧ
    кынымкӧ+Pron+Indef+Sg+Dat+PxPl2: кынымнытлӧкӧ
    кынымкӧ+Pron+Indef+Sg+Ins+PxPl2: кынымнаныткӧ 
    кынымкӧ+Pron+Indef+Sg+Com+PxPl2: кынымныткӧткӧ
    кынымкӧ+Pron+Indef+Sg+Car+PxPl2: [кынымныткӧтӧг, кынымкӧтӧгьяныт, кынымтӧгьяныткӧ] 
    кынымкӧ+Pron+Indef+Sg+Cns+PxPl2: [кынымныткӧла, кынымнытлакӧ]
    кынымкӧ+Pron+Indef+Sg+Cmpr+PxPl2: [кынымныткӧся, кынымнытсякӧ]
    кынымкӧ+Pron+Indef+Sg+Ine+PxPl2: кыныманыткӧ
    кынымкӧ+Pron+Indef+Sg+Ela+PxPl2: кынымсиныткӧ
    кынымкӧ+Pron+Indef+Sg+Ill+PxPl2: кыныманыткӧ
    кынымкӧ+Pron+Indef+Sg+Apr+PxPl2: [кынымныткӧлань, кынымнытланькӧ, кынымкӧланяныт, кынымланяныткӧ]
    кынымкӧ+Pron+Indef+Sg+Egr+PxPl2: [кынымныткӧсянь, кынымнытсянькӧ, кынымкӧсяняныт, кынымсяняныткӧ]
    кынымкӧ+Pron+Indef+Sg+Prl+PxPl2: [кынымӧттяныткӧ, кынымӧттиныткӧ]
    кынымкӧ+Pron+Indef+Sg+TerI+PxPl2: [кынымӧдззаныткӧ, кынымӧдззиныткӧ]
    кынымкӧ+Pron+Indef+Sg+TerII+PxPl2: [кынымныткӧви, кынымнытвикӧ]
    кынымкӧ+Pron+Indef+Sg+AprIne+PxPl2: [кынымкӧланяныт, кынымланяныткӧ, кынымныткӧланьын, кынымнытланьынкӧ]
    кынымкӧ+Pron+Indef+Sg+AprEla+PxPl2: [кынымкӧланьсиныт, кынымланьсиныткӧ, кынымныткӧланись, кынымнытланиськӧ]
    кынымкӧ+Pron+Indef+Sg+AprIll+PxPl2: [кынымкӧланяныт, кынымланяныткӧ, кынымныткӧланьӧ, кынымнытланьӧкӧ]
    кынымкӧ+Pron+Indef+Sg+AprEgr+PxPl2: [кынымкӧланьсяняныт, кынымланьсяняныткӧ, кынымныткӧланьсянь, кынымнытланьсянькӧ] 
    кынымкӧ+Pron+Indef+Sg+AprPrl+PxPl2: [кынымкӧланьӧттяныт, кынымкӧланьӧттиныт, кынымланьӧттяныткӧ, кынымланьӧттиныткӧ, кынымныткӧланьӧт, кынымнытланьӧткӧ]
    кынымкӧ+Pron+Indef+Sg+AprTerI+PxPl2: [кынымкӧланьӧдззаныт, кынымкӧланьӧдззиныт, кынымланьӧдззаныткӧ, кынымланьӧдззиныткӧ, кынымныткӧланьӧдз, кынымнытланьӧдзкӧ]
    кынымкӧ+Pron+Indef+Sg+AprTerII+PxPl2: [кынымныткӧланьви, кынымнытланьвикӧ]


    кынымкӧ+Pron+Indef+Sg+Nom+PxPl3: кынымныскӧ
    кынымкӧ+Pron+Indef+Sg+Acc+PxPl3: кынымнысӧкӧ
    кынымкӧ+Pron+Indef+Sg+Gen+PxPl3: кынымныслӧнкӧ
    кынымкӧ+Pron+Indef+Sg+Abl+PxPl3: кынымнысліськӧ
    кынымкӧ+Pron+Indef+Sg+Dat+PxPl3: кынымныслӧкӧ
    кынымкӧ+Pron+Indef+Sg+Ins+PxPl3: кынымнаныскӧ 
    кынымкӧ+Pron+Indef+Sg+Com+PxPl3: кынымныскӧткӧ
    кынымкӧ+Pron+Indef+Sg+Car+PxPl3: [кынымныскӧтӧг, кынымкӧтӧгьяныс, кынымтӧгьяныскӧ] 
    кынымкӧ+Pron+Indef+Sg+Cns+PxPl3: [кынымныскӧла, кынымныслакӧ]
    кынымкӧ+Pron+Indef+Sg+Cmpr+PxPl3: [кынымныскӧся, кынымныссякӧ]
    кынымкӧ+Pron+Indef+Sg+Ine+PxPl3: кыныманыскӧ
    кынымкӧ+Pron+Indef+Sg+Ela+PxPl3: кынымсиныскӧ
    кынымкӧ+Pron+Indef+Sg+Ill+PxPl3: кыныманыскӧ
    кынымкӧ+Pron+Indef+Sg+Apr+PxPl3: [кынымныскӧлань, кынымнысланькӧ, кынымкӧланяныс, кынымланяныскӧ]
    кынымкӧ+Pron+Indef+Sg+Egr+PxPl3: [кынымныскӧсянь, кынымныссянькӧ, кынымкӧсяняныс, кынымсяняныскӧ]
    кынымкӧ+Pron+Indef+Sg+Prl+PxPl3: [кынымӧттяныскӧ, кынымӧттиныскӧ]
    кынымкӧ+Pron+Indef+Sg+TerI+PxPl3: [кынымӧдззаныскӧ, кынымӧдззиныскӧ]
    кынымкӧ+Pron+Indef+Sg+TerII+PxPl3: [кынымныскӧви, кынымнысвикӧ]
    кынымкӧ+Pron+Indef+Sg+AprIne+PxPl3: [кынымкӧланяныс, кынымланяныскӧ, кынымныскӧланьын, кынымнысланьынкӧ]
    кынымкӧ+Pron+Indef+Sg+AprEla+PxPl3: [кынымкӧланьсиныс, кынымланьсиныскӧ, кынымныскӧланись, кынымнысланиськӧ]
    кынымкӧ+Pron+Indef+Sg+AprIll+PxPl3: [кынымкӧланяныс, кынымланяныскӧ, кынымныскӧланьӧ, кынымнысланьӧкӧ]
    кынымкӧ+Pron+Indef+Sg+AprEgr+PxPl3: [кынымкӧланьсяняныс, кынымланьсяняныскӧ, кынымныскӧланьсянь, кынымнысланьсянькӧ] 
    кынымкӧ+Pron+Indef+Sg+AprPrl+PxPl3: [кынымкӧланьӧттяныс, кынымкӧланьӧттиныс, кынымланьӧттяныскӧ, кынымланьӧттиныскӧ, кынымныскӧланьӧт, кынымнысланьӧткӧ]
    кынымкӧ+Pron+Indef+Sg+AprTerI+PxPl3: [кынымкӧланьӧдззаныс, кынымкӧланьӧдззиныс, кынымланьӧдззаныскӧ, кынымланьӧдззиныскӧ, кынымныскӧланьӧдз, кынымнысланьӧдзкӧ]
    кынымкӧ+Pron+Indef+Sg+AprTerII+PxPl3: [кынымныскӧланьви, кынымнысланьвикӧ]


##Pronoun – кыным: # Interrogative Pronoun 'Kuinka paljon / Сколько'
    кыным+Pron+Interr+Sg+Nom: кыным
    кыным+Pron+Interr+Cop+Sg: кыныма
    кыным+Pron+Interr+Cop+Pl: кынымаӧсь
    кыным+Pron+Interr+Sg+Acc: кынымӧ
    кыным+Pron+Interr+Sg+Gen: кынымлӧн
    кыным+Pron+Interr+Sg+Abl: кынымлісь
    кыным+Pron+Interr+Sg+Dat: кынымлӧ
    кыным+Pron+Interr+Sg+Ins: кынымӧн 
    кыным+Pron+Interr+Sg+Com: кынымкӧт
    кыным+Pron+Interr+Sg+Car: кынымтӧг
    кыным+Pron+Interr+Sg+Cns: кынымла
    кыным+Pron+Interr+Sg+Cmpr: кынымся
    кыным+Pron+Interr+Sg+Ine: кынымын
    кыным+Pron+Interr+Sg+Ela: кынымись
    кыным+Pron+Interr+Sg+Ill: кынымӧ
    кыным+Pron+Interr+Sg+Apr: кынымлань
    кыным+Pron+Interr+Sg+Egr: кынымсянь
    кыным+Pron+Interr+Sg+Prl: кынымӧт
    кыным+Pron+Interr+Sg+TerI: кынымӧдз
    кыным+Pron+Interr+Sg+TerII: кынымви
    кыным+Pron+Interr+Sg+AprIne: кынымланьын
    кыным+Pron+Interr+Sg+AprEla: кынымланись
    кыным+Pron+Interr+Sg+AprIll: кынымланьӧ
    кыным+Pron+Interr+Sg+AprEgr: кынымланьсянь
    кыным+Pron+Interr+Sg+AprPrl: кынымланьӧт
    кыным+Pron+Interr+Sg+AprTerI: кынымланьӧдз
    кыным+Pron+Interr+Sg+AprTerII: кынымланьви


    кыным+Pron+Interr+Sg+Nom+PxSg1: кынымӧ
    кыным+Pron+Interr+Sg+Acc+PxSg1: кынымӧс
    кыным+Pron+Interr+Sg+Gen+PxSg1: кынымӧлӧн
    кыным+Pron+Interr+Sg+Abl+PxSg1: кынымӧлісь
    кыным+Pron+Interr+Sg+Dat+PxSg1: кынымӧлӧ
    кыным+Pron+Interr+Sg+Ins+PxSg1: кынымнам 
    кыным+Pron+Interr+Sg+Com+PxSg1: кынымӧкӧт
    кыным+Pron+Interr+Sg+Car+PxSg1: [кынымӧтӧг, кынымтӧгьям] 
    кыным+Pron+Interr+Sg+Cns+PxSg1: кынымӧла
    кыным+Pron+Interr+Sg+Cmpr+PxSg1: кынымӧся
    кыным+Pron+Interr+Sg+Ine+PxSg1: кынымам
    кыным+Pron+Interr+Sg+Ela+PxSg1: кынымсим
    кыным+Pron+Interr+Sg+Ill+PxSg1: кынымам
    кыным+Pron+Interr+Sg+Apr+PxSg1: [кынымӧлань, кынымланям]
    кыным+Pron+Interr+Sg+Egr+PxSg1: [кынымӧсянь, кынымсяням]
    кыным+Pron+Interr+Sg+Prl+PxSg1: [кынымӧттям, кынымӧттим]
    кыным+Pron+Interr+Sg+TerI+PxSg1: [кынымӧдззам, кынымӧдззим]
    кыным+Pron+Interr+Sg+TerII+PxSg1: кынымӧви
    кыным+Pron+Interr+Sg+AprIne+PxSg1: [кынымланям, кынымӧланьын]
    кыным+Pron+Interr+Sg+AprEla+PxSg1: [кынымланьсим, кынымӧланись]
    кыным+Pron+Interr+Sg+AprIll+PxSg1: [кынымланям, кынымӧланьӧ]
    кыным+Pron+Interr+Sg+AprEgr+PxSg1: [кынымӧланьсянь, кынымланьсяням] 
    кыным+Pron+Interr+Sg+AprPrl+PxSg1: [кынымӧланьӧт, кынымланьӧттям, кынымланьӧттим]
    кыным+Pron+Interr+Sg+AprTerI+PxSg1: [кынымӧланьӧдз, кынымланьӧдззам, кынымланьӧдззим]
    кыным+Pron+Interr+Sg+AprTerII+PxSg1: кынымӧланьви


    кыным+Pron+Interr+Sg+Nom+PxSg2: кынымыт
    кыным+Pron+Interr+Sg+Acc+PxSg2: кынымтӧ
    кыным+Pron+Interr+Sg+Gen+PxSg2: кынымытлӧн
    кыным+Pron+Interr+Sg+Abl+PxSg2: кынымытлісь
    кыным+Pron+Interr+Sg+Dat+PxSg2: кынымытлӧ
    кыным+Pron+Interr+Sg+Ins+PxSg2: кынымнат 
    кыным+Pron+Interr+Sg+Com+PxSg2: кынымыткӧт
    кыным+Pron+Interr+Sg+Car+PxSg2: [кынымыттӧг, кынымтӧгьят]
    кыным+Pron+Interr+Sg+Cns+PxSg2: кынымытла
    кыным+Pron+Interr+Sg+Cmpr+PxSg2: кынымытся
    кыным+Pron+Interr+Sg+Ine+PxSg2: кынымат
    кыным+Pron+Interr+Sg+Ela+PxSg2: кынымсит
    кыным+Pron+Interr+Sg+Ill+PxSg2: кынымат
    кыным+Pron+Interr+Sg+Apr+PxSg2: [кынымытлань, кынымланят]
    кыным+Pron+Interr+Sg+Egr+PxSg2: [кынымытсянь, кынымсянят]
    кыным+Pron+Interr+Sg+Prl+PxSg2: [кынымӧттят, кынымӧттит]
    кыным+Pron+Interr+Sg+TerI+PxSg2: [кынымӧдззат, кынымӧдззит]
    кыным+Pron+Interr+Sg+TerII+PxSg2: кынымытви
    кыным+Pron+Interr+Sg+AprIne+PxSg2: [кынымланят, кынымытланьын]
    кыным+Pron+Interr+Sg+AprEla+PxSg2: [кынымланьсит, кынымытланись]
    кыным+Pron+Interr+Sg+AprIll+PxSg2: [кынымланят, кынымытланьӧ]
    кыным+Pron+Interr+Sg+AprEgr+PxSg2: [кынымытланьсянь, кынымланьсянят] 
    кыным+Pron+Interr+Sg+AprPrl+PxSg2: [кынымытланьӧт, кынымланьӧттят, кынымланьӧттит]
    кыным+Pron+Interr+Sg+AprTerI+PxSg2: [кынымытланьӧдз, кынымланьӧдззат, кынымланьӧдззит]
    кыным+Pron+Interr+Sg+AprTerII+PxSg2: кынымытланьви


    кыным+Pron+Interr+Sg+Nom+PxSg3: кынымыс
    кыным+Pron+Interr+Sg+Acc+PxSg3: кынымсӧ
    кыным+Pron+Interr+Sg+Gen+PxSg3: кынымыслӧн
    кыным+Pron+Interr+Sg+Abl+PxSg3: кынымыслісь
    кыным+Pron+Interr+Sg+Dat+PxSg3: кынымыслӧ
    кыным+Pron+Interr+Sg+Ins+PxSg3: кынымнас 
    кыным+Pron+Interr+Sg+Com+PxSg3: кынымыскӧт
    кыным+Pron+Interr+Sg+Car+PxSg3: [кынымыстӧг, кынымтӧгьяс]
    кыным+Pron+Interr+Sg+Cns+PxSg3: кынымысла
    кыным+Pron+Interr+Sg+Cmpr+PxSg3: кынымысся
    кыным+Pron+Interr+Sg+Ine+PxSg3: кынымас
    кыным+Pron+Interr+Sg+Ela+PxSg3: кынымсис
    кыным+Pron+Interr+Sg+Ill+PxSg3: кынымас
    кыным+Pron+Interr+Sg+Apr+PxSg3: [кынымыслань, кынымланяс]
    кыным+Pron+Interr+Sg+Egr+PxSg3: [кынымыссянь, кынымсяняс]
    кыным+Pron+Interr+Sg+Prl+PxSg3: [кынымӧттяс, кынымӧттис]
    кыным+Pron+Interr+Sg+TerI+PxSg3: [кынымӧдззас, кынымӧдззис]
    кыным+Pron+Interr+Sg+TerII+PxSg3: кынымысви
    кыным+Pron+Interr+Sg+AprIne+PxSg3: [кынымланяс, кынымысланьын]
    кыным+Pron+Interr+Sg+AprEla+PxSg3: [кынымланьсис, кынымысланись]
    кыным+Pron+Interr+Sg+AprIll+PxSg3: [кынымланяс, кынымысланьӧ]
    кыным+Pron+Interr+Sg+AprEgr+PxSg3: [кынымысланьсянь, кынымланьсяняс] 
    кыным+Pron+Interr+Sg+AprPrl+PxSg3: [кынымысланьӧт, кынымланьӧттяс, кынымланьӧттис]
    кыным+Pron+Interr+Sg+AprTerI+PxSg3: [кынымысланьӧдз, кынымланьӧдззас, кынымланьӧдззис]
    кыным+Pron+Interr+Sg+AprTerII+PxSg3: кынымысланьви


    кыным+Pron+Interr+Sg+Nom+PxPl1: кынымным
    кыным+Pron+Interr+Sg+Acc+PxPl1: кынымнымӧс
    кыным+Pron+Interr+Sg+Gen+PxPl1: кынымнымлӧн
    кыным+Pron+Interr+Sg+Abl+PxPl1: кынымнымлісь
    кыным+Pron+Interr+Sg+Dat+PxPl1: кынымнымлӧ
    кыным+Pron+Interr+Sg+Ins+PxPl1: кынымнаным 
    кыным+Pron+Interr+Sg+Com+PxPl1: кынымнымкӧт
    кыным+Pron+Interr+Sg+Car+PxPl1: [кынымнымтӧг, кынымтӧгьяным]
    кыным+Pron+Interr+Sg+Cns+PxPl1: кынымнымла
    кыным+Pron+Interr+Sg+Cmpr+PxPl1: кынымнымся
    кыным+Pron+Interr+Sg+Ine+PxPl1: кыныманым
    кыным+Pron+Interr+Sg+Ela+PxPl1: кынымсиным
    кыным+Pron+Interr+Sg+Ill+PxPl1: кыныманым
    кыным+Pron+Interr+Sg+Apr+PxPl1: [кынымнымлань, кынымланяным]
    кыным+Pron+Interr+Sg+Egr+PxPl1: [кынымнымсянь, кынымсяняным]
    кыным+Pron+Interr+Sg+Prl+PxPl1: [кынымӧттяным, кынымӧттиным]
    кыным+Pron+Interr+Sg+TerI+PxPl1: [кынымӧдззаным, кынымӧдззиным]
    кыным+Pron+Interr+Sg+TerII+PxPl1: кынымнымви
    кыным+Pron+Interr+Sg+AprIne+PxPl1: [кынымланяным, кынымнымланьын]
    кыным+Pron+Interr+Sg+AprEla+PxPl1: [кынымланьсиным, кынымнымланись]
    кыным+Pron+Interr+Sg+AprIll+PxPl1: [кынымланяным, кынымнымланьӧ]
    кыным+Pron+Interr+Sg+AprEgr+PxPl1: [кынымнымланьсянь, кынымланьсяняным] 
    кыным+Pron+Interr+Sg+AprPrl+PxPl1: [кынымнымланьӧт, кынымланьӧттяным, кынымланьӧттиным]
    кыным+Pron+Interr+Sg+AprTerI+PxPl1: [кынымнымланьӧдз, кынымланьӧдззаным, кынымланьӧдззиным]
    кыным+Pron+Interr+Sg+AprTerII+PxPl1: кынымнымланьви


    кыным+Pron+Interr+Sg+Nom+PxPl2: кынымныт
    кыным+Pron+Interr+Sg+Acc+PxPl2: кынымнытӧ
    кыным+Pron+Interr+Sg+Gen+PxPl2: кынымнытлӧн
    кыным+Pron+Interr+Sg+Abl+PxPl2: кынымнытлісь
    кыным+Pron+Interr+Sg+Dat+PxPl2: кынымнытлӧ
    кыным+Pron+Interr+Sg+Ins+PxPl2: кынымнаныт 
    кыным+Pron+Interr+Sg+Com+PxPl2: кынымныткӧт
    кыным+Pron+Interr+Sg+Car+PxPl2: [кынымныттӧг, кынымтӧгьяныт]
    кыным+Pron+Interr+Sg+Cns+PxPl2: кынымнытла
    кыным+Pron+Interr+Sg+Cmpr+PxPl2: кынымнытся
    кыным+Pron+Interr+Sg+Ine+PxPl2: кыныманыт
    кыным+Pron+Interr+Sg+Ela+PxPl2: кынымсиныт
    кыным+Pron+Interr+Sg+Ill+PxPl2: кыныманыт
    кыным+Pron+Interr+Sg+Apr+PxPl2: [кынымнытлань, кынымланяныт]
    кыным+Pron+Interr+Sg+Egr+PxPl2: [кынымнытсянь, кынымсяняныт]
    кыным+Pron+Interr+Sg+Prl+PxPl2: [кынымӧттяныт, кынымӧттиныт]
    кыным+Pron+Interr+Sg+TerI+PxPl2: [кынымӧдззаныт, кынымӧдззиныт]
    кыным+Pron+Interr+Sg+TerII+PxPl2: кынымнытви
    кыным+Pron+Interr+Sg+AprIne+PxPl2: [кынымланяныт, кынымнытланьын]
    кыным+Pron+Interr+Sg+AprEla+PxPl2: [кынымланьсиныт, кынымнытланись]
    кыным+Pron+Interr+Sg+AprIll+PxPl2: [кынымланяныт, кынымнытланьӧ]
    кыным+Pron+Interr+Sg+AprEgr+PxPl2: [кынымнытланьсянь, кынымланьсяняныт] 
    кыным+Pron+Interr+Sg+AprPrl+PxPl2: [кынымнытланьӧт, кынымланьӧттяныт, кынымланьӧттиныт]
    кыным+Pron+Interr+Sg+AprTerI+PxPl2: [кынымнытланьӧдз, кынымланьӧдззаныт, кынымланьӧдззиныт]
    кыным+Pron+Interr+Sg+AprTerII+PxPl2: кынымнытланьви


    кыным+Pron+Interr+Sg+Nom+PxPl3: кынымныс
    кыным+Pron+Interr+Sg+Acc+PxPl3: кынымнысӧ
    кыным+Pron+Interr+Sg+Gen+PxPl3: кынымныслӧн
    кыным+Pron+Interr+Sg+Abl+PxPl3: кынымныслісь
    кыным+Pron+Interr+Sg+Dat+PxPl3: кынымныслӧ
    кыным+Pron+Interr+Sg+Ins+PxPl3: кынымнаныс 
    кыным+Pron+Interr+Sg+Com+PxPl3: кынымныскӧт
    кыным+Pron+Interr+Sg+Car+PxPl3: [кынымныстӧг, кынымтӧгьяныс]
    кыным+Pron+Interr+Sg+Cns+PxPl3: кынымнысла
    кыным+Pron+Interr+Sg+Cmpr+PxPl3: кынымнысся
    кыным+Pron+Interr+Sg+Ine+PxPl3: кыныманыс
    кыным+Pron+Interr+Sg+Ela+PxPl3: кынымсиныс
    кыным+Pron+Interr+Sg+Ill+PxPl3: кыныманыс
    кыным+Pron+Interr+Sg+Apr+PxPl3: [кынымныслань, кынымланяныс]
    кыным+Pron+Interr+Sg+Egr+PxPl3: [кынымныссянь, кынымсяняныс]
    кыным+Pron+Interr+Sg+Prl+PxPl3: [кынымӧттяныс, кынымӧттиныс]
    кыным+Pron+Interr+Sg+TerI+PxPl3: [кынымӧдззаныс, кынымӧдззиныс]
    кыным+Pron+Interr+Sg+TerII+PxPl3: кынымнысви
    кыным+Pron+Interr+Sg+AprIne+PxPl3: [кынымланяныс, кынымнысланьын]
    кыным+Pron+Interr+Sg+AprEla+PxPl3: [кынымланьсиныс, кынымнысланись]
    кыным+Pron+Interr+Sg+AprIll+PxPl3: [кынымланяныс, кынымнысланьӧ]
    кыным+Pron+Interr+Sg+AprEgr+PxPl3: [кынымнысланьсянь, кынымланьсяняныс] 
    кыным+Pron+Interr+Sg+AprPrl+PxPl3: [кынымнысланьӧт, кынымланьӧттяныс, кынымланьӧттиныс]
    кыным+Pron+Interr+Sg+AprTerI+PxPl3: [кынымнысланьӧдз, кынымланьӧдззаныс, кынымланьӧдззиныс]
    кыным+Pron+Interr+Sg+AprTerII+PxPl3: кынымнысланьви


Pronoun – кыным: # Relative Pronoun 'Kuinka paljon / Сколько'
    кыным+Pron+Rel+Sg+Nom: кыным
    кыным+Pron+Rel+Sg+Nom+…: кыныма
    кыным+Pron+Rel+Sg+Nom+…+Pl: кынымаӧсь
    кыным+Pron+Rel+Sg+Acc: кынымӧ
    кыным+Pron+Rel+Sg+Gen: кынымлӧн
    кыным+Pron+Rel+Sg+Abl: кынымлісь
    кыным+Pron+Rel+Sg+Dat: кынымлӧ
    кыным+Pron+Rel+Sg+Ins: кынымӧн 
    кыным+Pron+Rel+Sg+Com: кынымкӧт
    кыным+Pron+Rel+Sg+Car: кынымтӧг
    кыным+Pron+Rel+Sg+Cns: кынымла
    кыным+Pron+Rel+Sg+Cmpr: кынымся
    кыным+Pron+Rel+Sg+Ine: кынымын
    кыным+Pron+Rel+Sg+Ela: кынымись
    кыным+Pron+Rel+Sg+Ill: кынымӧ
    кыным+Pron+Rel+Sg+Apr: кынымлань
    кыным+Pron+Rel+Sg+Egr: кынымсянь
    кыным+Pron+Rel+Sg+Prl: кынымӧт
    кыным+Pron+Rel+Sg+TerI: кынымӧдз
    кыным+Pron+Rel+Sg+TerII: кынымви
    кыным+Pron+Rel+Sg+AprIne: кынымланьын
    кыным+Pron+Rel+Sg+AprEla: кынымланись
    кыным+Pron+Rel+Sg+AprIll: кынымланьӧ
    кыным+Pron+Rel+Sg+AprEgr: кынымланьсянь
    кыным+Pron+Rel+Sg+AprPrl: кынымланьӧт
    кыным+Pron+Rel+Sg+AprTerI: кынымланьӧдз
    кыным+Pron+Rel+Sg+AprTerII: кынымланьви


    кыным+Pron+Rel+Sg+Nom+PxSg1: кынымӧ
    кыным+Pron+Rel+Sg+Acc+PxSg1: кынымӧс
    кыным+Pron+Rel+Sg+Gen+PxSg1: кынымӧлӧн
    кыным+Pron+Rel+Sg+Abl+PxSg1: кынымӧлісь
    кыным+Pron+Rel+Sg+Dat+PxSg1: кынымӧлӧ
    кыным+Pron+Rel+Sg+Ins+PxSg1: кынымнам 
    кыным+Pron+Rel+Sg+Com+PxSg1: кынымӧкӧт
    кыным+Pron+Rel+Sg+Car+PxSg1: [кынымӧтӧг, кынымтӧгьям] 
    кыным+Pron+Rel+Sg+Cns+PxSg1: кынымӧла
    кыным+Pron+Rel+Sg+Cmpr+PxSg1: кынымӧся
    кыным+Pron+Rel+Sg+Ine+PxSg1: кынымам
    кыным+Pron+Rel+Sg+Ela+PxSg1: кынымсим
    кыным+Pron+Rel+Sg+Ill+PxSg1: кынымам
    кыным+Pron+Rel+Sg+Apr+PxSg1: [кынымӧлань, кынымланям]
    кыным+Pron+Rel+Sg+Egr+PxSg1: [кынымӧсянь, кынымсяням]
    кыным+Pron+Rel+Sg+Prl+PxSg1: [кынымӧттям, кынымӧттим]
    кыным+Pron+Rel+Sg+TerI+PxSg1: [кынымӧдззам, кынымӧдззим]
    кыным+Pron+Rel+Sg+TerII+PxSg1: кынымӧви
    кыным+Pron+Rel+Sg+AprIne+PxSg1: [кынымланям, кынымӧланьын]
    кыным+Pron+Rel+Sg+AprEla+PxSg1: [кынымланьсим, кынымӧланись]
    кыным+Pron+Rel+Sg+AprIll+PxSg1: [кынымланям, кынымӧланьӧ]
    кыным+Pron+Rel+Sg+AprEgr+PxSg1: [кынымӧланьсянь, кынымланьсяням] 
    кыным+Pron+Rel+Sg+AprPrl+PxSg1: [кынымӧланьӧт, кынымланьӧттям, кынымланьӧттим]
    кыным+Pron+Rel+Sg+AprTerI+PxSg1: [кынымӧланьӧдз, кынымланьӧдззам, кынымланьӧдззим]
    кыным+Pron+Rel+Sg+AprTerII+PxSg1: кынымӧланьви


    кыным+Pron+Rel+Sg+Nom+PxSg2: кынымыт
    кыным+Pron+Rel+Sg+Acc+PxSg2: кынымтӧ
    кыным+Pron+Rel+Sg+Gen+PxSg2: кынымытлӧн
    кыным+Pron+Rel+Sg+Abl+PxSg2: кынымытлісь
    кыным+Pron+Rel+Sg+Dat+PxSg2: кынымытлӧ
    кыным+Pron+Rel+Sg+Ins+PxSg2: кынымнат 
    кыным+Pron+Rel+Sg+Com+PxSg2: кынымыткӧт
    кыным+Pron+Rel+Sg+Car+PxSg2: [кынымыттӧг, кынымтӧгьят]
    кыным+Pron+Rel+Sg+Cns+PxSg2: кынымытла
    кыным+Pron+Rel+Sg+Cmpr+PxSg2: кынымытся
    кыным+Pron+Rel+Sg+Ine+PxSg2: кынымат
    кыным+Pron+Rel+Sg+Ela+PxSg2: кынымсит
    кыным+Pron+Rel+Sg+Ill+PxSg2: кынымат
    кыным+Pron+Rel+Sg+Apr+PxSg2: [кынымытлань, кынымланят]
    кыным+Pron+Rel+Sg+Egr+PxSg2: [кынымытсянь, кынымсянят]
    кыным+Pron+Rel+Sg+Prl+PxSg2: [кынымӧттят, кынымӧттит]
    кыным+Pron+Rel+Sg+TerI+PxSg2: [кынымӧдззат, кынымӧдззит]
    кыным+Pron+Rel+Sg+TerII+PxSg2: кынымытви
    кыным+Pron+Rel+Sg+AprIne+PxSg2: [кынымланят, кынымытланьын]
    кыным+Pron+Rel+Sg+AprEla+PxSg2: [кынымланьсит, кынымытланись]
    кыным+Pron+Rel+Sg+AprIll+PxSg2: [кынымланят, кынымытланьӧ]
    кыным+Pron+Rel+Sg+AprEgr+PxSg2: [кынымытланьсянь, кынымланьсянят] 
    кыным+Pron+Rel+Sg+AprPrl+PxSg2: [кынымытланьӧт, кынымланьӧттят, кынымланьӧттит]
    кыным+Pron+Rel+Sg+AprTerI+PxSg2: [кынымытланьӧдз, кынымланьӧдззат, кынымланьӧдззит]
    кыным+Pron+Rel+Sg+AprTerII+PxSg2: кынымытланьви


    кыным+Pron+Rel+Sg+Nom+PxSg3: кынымыс
    кыным+Pron+Rel+Sg+Acc+PxSg3: кынымсӧ
    кыным+Pron+Rel+Sg+Gen+PxSg3: кынымыслӧн
    кыным+Pron+Rel+Sg+Abl+PxSg3: кынымыслісь
    кыным+Pron+Rel+Sg+Dat+PxSg3: кынымыслӧ
    кыным+Pron+Rel+Sg+Ins+PxSg3: кынымнас 
    кыным+Pron+Rel+Sg+Com+PxSg3: кынымыскӧт
    кыным+Pron+Rel+Sg+Car+PxSg3: [кынымыстӧг, кынымтӧгьяс]
    кыным+Pron+Rel+Sg+Cns+PxSg3: кынымысла
    кыным+Pron+Rel+Sg+Cmpr+PxSg3: кынымысся
    кыным+Pron+Rel+Sg+Ine+PxSg3: кынымас
    кыным+Pron+Rel+Sg+Ela+PxSg3: кынымсис
    кыным+Pron+Rel+Sg+Ill+PxSg3: кынымас
    кыным+Pron+Rel+Sg+Apr+PxSg3: [кынымыслань, кынымланяс]
    кыным+Pron+Rel+Sg+Egr+PxSg3: [кынымыссянь, кынымсяняс]
    кыным+Pron+Rel+Sg+Prl+PxSg3: [кынымӧттяс, кынымӧттис]
    кыным+Pron+Rel+Sg+TerI+PxSg3: [кынымӧдззас, кынымӧдззис]
    кыным+Pron+Rel+Sg+TerII+PxSg3: кынымысви
    кыным+Pron+Rel+Sg+AprIne+PxSg3: [кынымланяс, кынымысланьын]
    кыным+Pron+Rel+Sg+AprEla+PxSg3: [кынымланьсис, кынымысланись]
    кыным+Pron+Rel+Sg+AprIll+PxSg3: [кынымланяс, кынымысланьӧ]
    кыным+Pron+Rel+Sg+AprEgr+PxSg3: [кынымысланьсянь, кынымланьсяняс] 
    кыным+Pron+Rel+Sg+AprPrl+PxSg3: [кынымысланьӧт, кынымланьӧттяс, кынымланьӧттис]
    кыным+Pron+Rel+Sg+AprTerI+PxSg3: [кынымысланьӧдз, кынымланьӧдззас, кынымланьӧдззис]
    кыным+Pron+Rel+Sg+AprTerII+PxSg3: кынымысланьви


    кыным+Pron+Rel+Sg+Nom+PxPl1: кынымным
    кыным+Pron+Rel+Sg+Acc+PxPl1: кынымнымӧс
    кыным+Pron+Rel+Sg+Gen+PxPl1: кынымнымлӧн
    кыным+Pron+Rel+Sg+Abl+PxPl1: кынымнымлісь
    кыным+Pron+Rel+Sg+Dat+PxPl1: кынымнымлӧ
    кыным+Pron+Rel+Sg+Ins+PxPl1: кынымнаным 
    кыным+Pron+Rel+Sg+Com+PxPl1: кынымнымкӧт
    кыным+Pron+Rel+Sg+Car+PxPl1: [кынымнымтӧг, кынымтӧгьяным]
    кыным+Pron+Rel+Sg+Cns+PxPl1: кынымнымла
    кыным+Pron+Rel+Sg+Cmpr+PxPl1: кынымнымся
    кыным+Pron+Rel+Sg+Ine+PxPl1: кыныманым
    кыным+Pron+Rel+Sg+Ela+PxPl1: кынымсиным
    кыным+Pron+Rel+Sg+Ill+PxPl1: кыныманым
    кыным+Pron+Rel+Sg+Apr+PxPl1: [кынымнымлань, кынымланяным]
    кыным+Pron+Rel+Sg+Egr+PxPl1: [кынымнымсянь, кынымсяняным]
    кыным+Pron+Rel+Sg+Prl+PxPl1: [кынымӧттяным, кынымӧттиным]
    кыным+Pron+Rel+Sg+TerI+PxPl1: [кынымӧдззаным, кынымӧдззиным]
    кыным+Pron+Rel+Sg+TerII+PxPl1: кынымнымви
    кыным+Pron+Rel+Sg+AprIne+PxPl1: [кынымланяным, кынымнымланьын]
    кыным+Pron+Rel+Sg+AprEla+PxPl1: [кынымланьсиным, кынымнымланись]
    кыным+Pron+Rel+Sg+AprIll+PxPl1: [кынымланяным, кынымнымланьӧ]
    кыным+Pron+Rel+Sg+AprEgr+PxPl1: [кынымнымланьсянь, кынымланьсяняным] 
    кыным+Pron+Rel+Sg+AprPrl+PxPl1: [кынымнымланьӧт, кынымланьӧттяным, кынымланьӧттиным]
    кыным+Pron+Rel+Sg+AprTerI+PxPl1: [кынымнымланьӧдз, кынымланьӧдззаным, кынымланьӧдззиным]
    кыным+Pron+Rel+Sg+AprTerII+PxPl1: кынымнымланьви


    кыным+Pron+Rel+Sg+Nom+PxPl2: кынымныт
    кыным+Pron+Rel+Sg+Acc+PxPl2: кынымнытӧ
    кыным+Pron+Rel+Sg+Gen+PxPl2: кынымнытлӧн
    кыным+Pron+Rel+Sg+Abl+PxPl2: кынымнытлісь
    кыным+Pron+Rel+Sg+Dat+PxPl2: кынымнытлӧ
    кыным+Pron+Rel+Sg+Ins+PxPl2: кынымнаныт 
    кыным+Pron+Rel+Sg+Com+PxPl2: кынымныткӧт
    кыным+Pron+Rel+Sg+Car+PxPl2: [кынымныттӧг, кынымтӧгьяныт]
    кыным+Pron+Rel+Sg+Cns+PxPl2: кынымнытла
    кыным+Pron+Rel+Sg+Cmpr+PxPl2: кынымнытся
    кыным+Pron+Rel+Sg+Ine+PxPl2: кыныманыт
    кыным+Pron+Rel+Sg+Ela+PxPl2: кынымсиныт
    кыным+Pron+Rel+Sg+Ill+PxPl2: кыныманыт
    кыным+Pron+Rel+Sg+Apr+PxPl2: [кынымнытлань, кынымланяныт]
    кыным+Pron+Rel+Sg+Egr+PxPl2: [кынымнытсянь, кынымсяняныт]
    кыным+Pron+Rel+Sg+Prl+PxPl2: [кынымӧттяныт, кынымӧттиныт]
    кыным+Pron+Rel+Sg+TerI+PxPl2: [кынымӧдззаныт, кынымӧдззиныт]
    кыным+Pron+Rel+Sg+TerII+PxPl2: кынымнытви
    кыным+Pron+Rel+Sg+AprIne+PxPl2: [кынымланяныт, кынымнытланьын]
    кыным+Pron+Rel+Sg+AprEla+PxPl2: [кынымланьсиныт, кынымнытланись]
    кыным+Pron+Rel+Sg+AprIll+PxPl2: [кынымланяныт, кынымнытланьӧ]
    кыным+Pron+Rel+Sg+AprEgr+PxPl2: [кынымнытланьсянь, кынымланьсяняныт] 
    кыным+Pron+Rel+Sg+AprPrl+PxPl2: [кынымнытланьӧт, кынымланьӧттяныт, кынымланьӧттиныт]
    кыным+Pron+Rel+Sg+AprTerI+PxPl2: [кынымнытланьӧдз, кынымланьӧдззаныт, кынымланьӧдззиныт]
    кыным+Pron+Rel+Sg+AprTerII+PxPl2: кынымнытланьви


    кыным+Pron+Rel+Sg+Nom+PxPl3: кынымныс
    кыным+Pron+Rel+Sg+Acc+PxPl3: кынымнысӧ
    кыным+Pron+Rel+Sg+Gen+PxPl3: кынымныслӧн
    кыным+Pron+Rel+Sg+Abl+PxPl3: кынымныслісь
    кыным+Pron+Rel+Sg+Dat+PxPl3: кынымныслӧ
    кыным+Pron+Rel+Sg+Ins+PxPl3: кынымнаныс 
    кыным+Pron+Rel+Sg+Com+PxPl3: кынымныскӧт
    кыным+Pron+Rel+Sg+Car+PxPl3: [кынымныстӧг, кынымтӧгьяныс]
    кыным+Pron+Rel+Sg+Cns+PxPl3: кынымнысла
    кыным+Pron+Rel+Sg+Cmpr+PxPl3: кынымнысся
    кыным+Pron+Rel+Sg+Ine+PxPl3: кыныманыс
    кыным+Pron+Rel+Sg+Ela+PxPl3: кынымсиныс
    кыным+Pron+Rel+Sg+Ill+PxPl3: кыныманыс
    кыным+Pron+Rel+Sg+Apr+PxPl3: [кынымныслань, кынымланяныс]
    кыным+Pron+Rel+Sg+Egr+PxPl3: [кынымныссянь, кынымсяняныс]
    кыным+Pron+Rel+Sg+Prl+PxPl3: [кынымӧттяныс, кынымӧттиныс]
    кыным+Pron+Rel+Sg+TerI+PxPl3: [кынымӧдззаныс, кынымӧдззиныс]
    кыным+Pron+Rel+Sg+TerII+PxPl3: кынымнысви
    кыным+Pron+Rel+Sg+AprIne+PxPl3: [кынымланяныс, кынымнысланьын]
    кыным+Pron+Rel+Sg+AprEla+PxPl3: [кынымланьсиныс, кынымнысланись]
    кыным+Pron+Rel+Sg+AprIll+PxPl3: [кынымланяныс, кынымнысланьӧ]
    кыным+Pron+Rel+Sg+AprEgr+PxPl3: [кынымнысланьсянь, кынымланьсяняныс] 
    кыным+Pron+Rel+Sg+AprPrl+PxPl3: [кынымнысланьӧт, кынымланьӧттяныс, кынымланьӧттиныс]
    кыным+Pron+Rel+Sg+AprTerI+PxPl3: [кынымнысланьӧдз, кынымланьӧдззаныс, кынымланьӧдззиныс]
    кыным+Pron+Rel+Sg+AprTerII+PxPl3: кынымнысланьви


